臺灣臺北地方法院刑事判決　　　　　　　 94年度訴字第862號
公　訴　人　臺灣臺北地方法院檢察署檢察官
被　　　告　乙○○
　　　　　　　　　　（現另案於臺灣臺北監獄執行中）
選任辯護人　許巍騰律師
　　　　　　李怡卿律師
被　　　告　己○○
選任辯護人　王迪吾律師
被　　　告　丁○○
選任辯護人　黃鴻湖律師
被　　　告　丑○○
　　　　　　　　　　　)
選任辯護人　翁方彬律師
指定辯護人　本院公設辯護人曾德榮
被　　　告　庚○○
　　　　　　　　　　（現另案於臺灣臺北監獄執行中）
選任辯護人　陳培豪律師
被　　　告　子○○
選任辯護人　余鐘柳律師
被　　　告　壬○○
　　　　　　　　　　　3
指定辯護人　本院公設辯護人 曾德榮
被　　　告　癸○○
指定辯護人　本院公設辯護人曾德榮
被　　　告　辛○○
　　　　　　　　　　（現另案於臺灣基隆監獄執中）
選任辯護人　姚宗樸律師
　　　　　　蔡文彬律師
　　　　　　李岳洋律師
被　　　告　甲○○
　　　　　　　　　　　樓
選任辯護人　賴志凱律師
　　　　　　邱群傑律師
被　　　告　丙○○
選任辯護人　張世柱律師
　　　　　　董怡君律師
上列被告等因組織犯罪防制條例等案件，經檢察官提起公訴（94
年度偵字第4939號），本院判決如下：
    主  文
乙○○共同連續意圖為自己不法之所有，以恐嚇使人將本人之物
交付，累犯，處有期徒刑陸年。
己○○共同連續意圖為自己不法之所有，以恐嚇使人將本人之物
交付，處有期徒刑伍年。
丁○○共同連續意圖為自己不法之所有，以恐嚇使人將本人之物
交付，處有期徒刑肆年陸月。
庚○○共同連續意圖為自己不法之所有，以恐嚇使人將本人之物
交付，處有期徒刑參年捌月。
丑○○共同連續意圖為自己不法之所有，以恐嚇使人將本人之物
交付，處有期徒刑貳年。
子○○共同連續意圖為自己不法之所有，以恐嚇使人將本人之物
交付，處有期徒刑壹年陸月。
甲○○共同連續意圖為自己不法之所有，以恐嚇使人將本人之物
交付，處有期徒刑壹年陸月。
辛○○共同連續意圖為自己不法之所有，以恐嚇使人將本人之物
交付，累犯，處有期徒刑壹年貳月。
癸○○共同連續意圖為自己不法之所有，以恐嚇使人將本人之物
交付，累犯，處有期徒刑壹年。
壬○○共同以非法方法剝奪人之行動自由，累犯，處有期徒刑柒
月。
丙○○共同以非法方法剝奪人之行動自由，處有期徒刑陸月，如
易科罰金，以參佰元折算壹日。
    事  實
一、前科執行情形：
  (一)乙○○前於民國八十六年間，因犯誣告罪，經本院於八十九
    年六月一日以八十六年度訴字第一九三四號判處有期徒刑五
    月確定，於九十一年二月九日執行完畢。
  (二)壬○○於八十九年間，因違反毒品危害防制條例案件，經本
    院以八十九年度北簡字第六三號判處有期徒刑三月，其另於
    九十年間同因違反毒品危害防制條例案件，經本院以九十年
    度易字第七六三號判處有期徒刑五月確定。二罪接續執行，
    於九十一年二月二十八日執行完畢。又其另於九十二年間，
    因犯傷害罪，經本院於九十二年十月二十七日以九十年度簡
    字第三一○八號判處有期徒刑五月確定。其另違反毒品危害
    防制條例案件，經本院於九十二年十月九日以九十二年度簡
    字第三一○二號判處有期徒刑六月確定。二罪嗣經本院以九
    十二年度聲字第二○四二號裁定合併定其應執行有期徒刑九
    月確定，於九十三年十月十一日執行完畢。
  (三)癸○○於八十一年間因犯竊盜罪，經本院以八十七年度訴緝
    字第一五六號判處有期徒刑十月確定。其後於八十七年間又
    因犯偽造文書及竊盜罪，經臺灣桃園地方法院以八十七年度
    易字第二六七六號分別判處有期徒刑四月、三年，刑之執行
    前強制工作三年，二罪合併定應執行有期徒刑三年二月，於
    八十八年三月二日確定。以上三罪嗣再經臺灣桃園地方法院
    裁定合併定其應執行有期徒刑四年，入監執行，嗣於九十一
    年八月十四日縮短刑期假釋出監，於九十三年六月十九日縮
    短刑期假釋期滿未經撤銷視為執行完畢。
  (四)辛○○於九十年間因犯妨害自由罪，經本院以九十年度訴字
    第六五○號判處有期徒刑十月，於九十一年五月九日確定。
    嗣於九十二年八月二十四日執行完畢。
二、乙○○基於意圖為自己不法所有之概括犯意，夥同與其有共
    同概括犯意聯絡之己○○、丁○○、庚○○、癸○○、子○○、丑○○、辛○○、甲○○，及有共同妨害自由犯意之壬○○、丙○○等人一同參與，每次均由乙○○覓妥對象，並
    決定參與之人員後，由乙○○自己負責帶領或指示己○○、
    丁○○帶領指揮參與之人員，跟蹤其已鎖定之對象後，再伺
    機將對方強押上對方所駕駛之汽車或乙○○、己○○等人自
    己所駕駛之汽車後座中間，載往臺北縣深坑、汐止或土城一
    帶山區，乙○○即以對方涉婚外情為由，要求對方付款解決
    ，待對方同意付款，則留下聯絡方式及付款帳戶後，始讓其
    離去之方式，共同於下列時、地，強押鄭○○（年籍詳卷）
    等人並勒索財物（各次參與人員如下所述）：
  (一)臺北科技大學地下停車場鄭○○（年籍詳卷）案：
    時間：民國九十三年八月十九日十九時許。
    地點：臺北市大安區○○○路○段一號臺北科技大學地下停
          車場。
    所得：新臺幣（下同）一百萬元現金。
    方法：以乙○○為首，夥同庚○○及姓名年籍不詳綽號「阿
          修」、「阿泰」之成年男子共四人（起訴書原認參與
          之人員為乙○○、庚○○及另一名不詳姓名年籍之人
          共三人，嗣經蒞庭檢察官於九十四年十月十七日以補
          充理由書變更為如上述四人），共乘乙○○所有之車
          牌號碼3D─2277號休旅車，前往臺北科技大學，王復
          華指示其中一人在車內等候其進一步指示，其則與高
          國峰及另一名男子共三人一同步行至該學校之地下停
          車場埋伏等候鄭○○（姓名年籍詳卷）。待見鄭○○
          至停車場並準備開車（**-5667號，詳細車牌號碼詳
          卷）離去之際，乙○○即上前告知鄭○○有事要處理
          ，並要求鄭○○上車，鄭○○不從，旋即將鄭○○強
          押上車，並令其交出車鑰匙，由乙○○坐上駕駛座，
          庚○○及另一名男子則將鄭○○夾坐於後座中央。王
          復華旋將車輛開往臺北縣土城附近山區，並由該名負
          責等候之男子駕駛四人原來共乘之車輛跟隨在後。途
          中該名坐於鄭○○車內之不知名男子持不詳物品敲打
          鄭○○之頭部，並將其頭部往下壓，致鄭○○之後枕
          部受有挫傷合併瘀血腫之傷害（傷害部分未據告訴）
          ，並剝奪鄭○○之行動自由。待至山區後，乙○○下
          車，指示車上庚○○及該名不知名男子將鄭○○拉下
          車，再命鄭○○坐在臺階上，問鄭○○是否於前幾天
          帶他人的太太至貓空飲茶，並向鄭○○威嚇如果願意
          付錢，便放其下山，否則就留一腿在山上。乙○○旋
          即拿出事先備妥之由美國運通商業銀行台北分行付款
          之支票三張（面額一百萬元二張、一百零五萬元一張
          ），要求鄭○○在支票背面背書，鄭○○不從，其中
          一名不知名男子即持木頭作勢揮打，並對鄭○○嚇稱
          ：如果不簽，要留一腿在山上等語，使鄭○○心生畏
          懼，不敢不從，惟尚未至使不能抗拒，而依其等之指
          示在上述三紙支票上背書，但乙○○仍不滿足，要求
          其找一位地方民代擔保付款，旋即嚇令鄭○○打電話
          給家人，請其家人與姓名年籍不詳綽號「阿強」之市
          民代表聯絡，經鄭○○聯絡後，「阿強」打電話與王
          復華取得連繫後，乙○○始開車載其下山，至臺北縣
          土城市○○路○段附近讓其開車返家。翌日乙○○打
          電話要其履行約定，但鄭○○要求降價，經雙方討價
          還價後，鄭○○同意支付一百萬元，旋即開立發票日
          九十三年八月二十三日，由玉山商業銀行發票之支票
          一紙透過不詳姓名友人交付予乙○○，但乙○○再度
          來電表示要現金不要支票，鄭○○乃於八月二十七或
          二十八日請友人交付現金一百萬元予乙○○，並換回
          上述三張背書之支票及由玉山商業銀行發票之支票一
          張。乙○○取得款項後，由乙○○以不詳比例朋分予
          庚○○等人花用。
  (二)臺北市大安國中彭○○（年籍詳卷）案：
    時間：九十三年九月間某日晚間七、八時許。
    地點：臺北市大安區○○○路大安國中旁。
    所得：三百萬元現金。
    方法：乙○○駕駛其所有之上開休旅車，前往臺北市大安區
          ○○○路遠企飯店前某大樓與癸○○、己○○及高國
          峰等三人會合後，先至彭○○之住處（詳卷）埋伏，
          見被害人彭○○外出，即一路開車尾隨至大安國中旁
          等候。見彭○○步行至大安國中旁之圍牆邊準備開車
          時，一群人立即上前，並要求彭○○坐上乙○○所駕
          駛之車輛，彭○○見其等人多勢眾，不得不從，乃依
          乙○○指示坐入其所有之車輛後座中央，庚○○則坐
          上駕駛座，乙○○及己○○則將彭○○夾坐在後座中
          間，癸○○坐在右前方的副駕駛座。庚○○旋依王復
          華之指示將車駛往臺北縣汐止附近山上，共同妨害彭
          ○○之行動自由。到山區後，庚○○將車子停放於路
          邊，乙○○令庚○○及己○○二人下車等候，自己則
          與癸○○及彭○○留在車內。乙○○即以彭○○淫人
          妻子為由，要求彭○○付錢解決，另癸○○則在一旁
          幫腔要彭○○處理，否則無法交待。彭○○因遭其等
          挾持至山上，心生畏懼，但未至不能抗拒，惟為求脫
          身仍同意付款三百萬元，乙○○等人即讓其下山。二
          日後彭○○委託其小舅子及友人與乙○○約在臺北市
          ○○○路、民生東路口之華泰王子飯店見面，由彭○○之小舅子當場支付三百萬元現金予乙○○。乙○○
          取得款項後，即以不詳比例朋分予庚○○等人。
  (三)臺北市○○區○○街停車場汪○○（年籍詳卷）案：
    時間：九十三年十月二十七日上午七時四十分許。
    地點：臺北市○○區○○街某地下停車場。
    所得：一百萬元現金。
    方法：乙○○指示己○○、丁○○、丑○○三人前往上述地
          點，將汪○○帶至山區。己○○等三人接獲指示後，
          即先前往上述地點埋伏，另乙○○及癸○○二人則稍
          後到現場會合。見汪○○駕駛自用小客車（97 77-**
          號，詳細車牌號碼詳卷）進入停車場準備下車時，范
          峻武立即抵住車門，頭伸進車內對汪○○稱：「我老
          闆有事情找你，請好好合作。」，另丁○○、丑○○
          二人則打開後車門，由後座上車，將汪○○由前座拉
          向後座，並將之夾坐在中間位置，妨害汪○○之行動
          自由，己○○則立即坐上駕駛座，將汪○○載往臺北
          縣深坑附近山上的公墓。途中丁○○、丑○○則將汪
          ○○的身體往下壓，讓其無法看到外面情形。另王復
          華則與癸○○二人共乘一車上山。到達山上後，范峻
          武、丑○○及丁○○三人下車，乙○○及癸○○二人
          坐上汪○○之車輛，由乙○○對汪○○稱：對他的一
          切都很清楚，兄弟們都很辛苦，並問他願意拿多少錢
          給小弟分等語，汪○○心生畏懼，惟尚未至不能抗拒
          ，為求脫身，詢其要多少錢，但乙○○並未直接開價
          ，要求汪○○自行開價，汪○○乃表示願意給予一百
          萬元，並請求乙○○將之釋收以便籌錢。乙○○及劉
          錦祥要求汪○○寫切結書保證絕不再犯，使汪○○行
          無義務之事。汪○○同意後，乙○○等人即駕車一同
          下山至臺北市○○○路之遠東大飯店一樓咖啡廳，汪
          ○○依約寫好內載「本人汪○○因一時失智對黃○○
          小姐作出不對的行為，謹此聲明絕不再犯，如有任何
          違背，願受法律制裁。」之切結書予乙○○及癸○○
          ，並向乙○○要求讓其返家拿存摺及印章，經乙○○
          同意，汪○○返家拿得存摺、印章後，即至國泰世華
          銀行營業部提領一百萬元現金交付予乙○○。乙○○
          取得款項後再以不詳比例與上述參與之人員朋分花用
          。
  (四)臺北市○○區○○路莊敬超市地下停車場刁○○（年籍詳卷
    ）案：
    時間：九十三年十二月十三日十八時許（原起訴書載為九十
    三年十一月十三日，經蒞庭檢察官於九十四年十月十七日以
    補充理由書更正）。
    地點：臺北市○○區○○路莊敬超市地下停車場。
    所得：十二萬元。
    方法：乙○○鎖定刁○○後，即將其相關之住居所、所駕駛
          之車輛車牌號碼，告知己○○，並指示己○○找人埋
          伏，依上述方法，將人帶至山上。己○○接受指示後
          ，即找與其有共同犯意聯絡之辛○○及另一名姓名年
          籍不詳之成年男子一同前往埋伏。於當日十八時許，
          己○○等人見刁○○所駕之自用小客車（**-3869號
          ，詳細車牌號碼詳卷）駛入地下一樓停車場熄火下車
          後，其三人立即上前，該不詳姓名之男子將之強壓在
          地上，另辛○○則腳踢刁○○，三人控制了刁○○後
          ，辛○○及該名不詳姓名男子將其拉上車後座中間，
          己○○則坐上駕駛座，將車開往臺北縣深坑附近福德
          公墓山上，妨害刁○○之行動自由。在車上並告知刁
          ○○：你動了別人的女人，我老大想要見你等語。范
          峻武並即通知乙○○已抓到人。乙○○隨即自行開車
          上山。途中，為免其對外求救，而將刁○○身體往下
          壓，刁○○掙扎，辛○○及該另名男子即徒手毆打。
          到山上後，己○○等三人下車，在車旁警戒，由王復
          華上車與之交談，乙○○向刁○○表示，其動了別人
          的女人，但為刁○○否認，乙○○即對其嚇稱：不講
          實話，就拿鐵條打等語，此時辛○○及該名不詳姓名
          男子即持磚塊進入車內，毆打刁○○之胸部，造成其
          因而受有左胸壁挫傷之傷害（傷害部分未據告訴）。
          刁○○因不堪疼痛向其求饒，乙○○對其續稱：你在
          何處上班，我們都知道，已經跟蹤你很久了等語，刁
          ○○則仍堅稱對方未婚，乙○○則改稱：那可能是誤
          會，但要求其支付兄弟茶水費，刁○○在極度恐懼之
          下，雖尚未至不能抗拒，但為求脫身，只得表示願支
          付十二萬元，乙○○接受後，始同意放其下山。翌日
          乙○○以0000000000號行動電話告知刁○○將款項匯入「龍瑋有限公司」之台北銀行寶清分行
          000000000000號帳戶內，刁○○乃委託
          友人江秀琴代為匯款，嗣江秀琴依其委託於九十三年
          十二月十四日將款項匯入上開帳戶內。乙○○等人取
          得款項後，以不詳比例朋分花用。
  (五)臺北市○○區○○路中國國際商業銀行王○○（年籍詳卷）
    案：
    時間：九十三年十二月十五日十九時四十分許。
    地點：臺北市○○區○○路中國國際商業銀行附近。
    所得：七十萬元。
    方法：乙○○鎖定王○○後，即通知己○○及丁○○二人到
          臺北市○○區○○路第一飯店附近埋伏，丁○○則另
          約同有犯意聯絡之丑○○一同前往，乙○○指示陳世
          杰駕駛其所有之車牌號碼3D─2277號休旅車一同前往
          會合。此時原在吉林路第一飯店彭園餐廳用餐的王○○，餐畢回到其停放於中國國際商業銀行附近之車輛
          旁（**-0766號自用小客車，詳細車牌號碼詳卷）準
          備開車，己○○與丁○○、丑○○、辛○○等人立即
          上前，乙○○則駕駛其所有之上開休旅車，在旁等候
          。己○○抵住車門，並對王○○說：我老闆有事找你
          ，請你好好合作等語，另丁○○、丑○○則坐上後座
          ，將王○○從前座拉往後座中間，辛○○坐上副駕駛
          座，己○○擠進駕駛座，將車開往臺北縣深坑山區，
          妨害王○○之行動自由，乙○○見己○○等人已順利
          押走王○○，則駕車尾隨一起上山。途中丁○○、駱
          俊舟二人將王○○的身體強壓下來，讓其無法看到外
          面的情況或求救。到山上後，除己○○外其餘三人均
          下車，由乙○○上車稱：你搞別人的太太，受人委託
          處理等語，並要求其支付七十萬元解決，乙○○並對
          王○○稱：知悉其現住所，及辦公處所，子女就學地
          點等語，使王○○心生畏懼，但未至不能抗拒，為求
          脫身，不得已答應付款。乙○○即交付上載龍瑋有限
          公司及上開台北銀行寶清分行之帳號便箋予王○○，
          再囑己○○駕駛王○○所有上開自用小客車載乙○○
          及王○○下山，亞臺北市○○路附近，其二人始行下
          車，讓王○○自行離去。王○○雖已脫離乙○○等人
          之控制，但因乙○○曾告知知悉其住所等事，，因認
          其如不依約付款，將再遭受不利，乃於同年月十七日
          依約將七十萬元匯入上開帳戶。乙○○嗣並曾以電話
          詢其是否匯款，經王○○告知已匯後，始未再與王○○聯絡。乙○○順利取得上開款項後，再以不詳比例
          與上述參與之人員朋分花用。
  (六)彰化縣鹿港鎮許○○（年籍詳卷）案：
    時間：九十三年十二月二十一日某時。
    地點：彰化縣鹿港鎮某電信局旁。
    所得：二十萬元。
    方法：乙○○假受不詳姓名年籍之人委託向許○○催討欠債
          。乃夥同辛○○，己○○、丁○○、丑○○等人一同
          進行。由辛○○駕駛乙○○所有之上開休旅車搭載王
          復華，另己○○、丁○○、丑○○三人同乘車牌號碼
          不詳之自用小客車，一行人直接南下至許○○位於彰
          化縣之住處埋伏，見許○○駕駛其所有車牌號碼**-2
          82 9號自用小客車（詳細車牌號碼詳卷）外出，一行
          人即一路尾隨，許○○至鹿港鎮某電信局出來回到車
          上，己○○、丁○○及丑○○三人立即上前，己○○
          用同樣方法，抵住車門，將頭伸進車內，告知許○○
          ：我老闆有事找你，請好好合作等語，並指示許○○
          坐進後座，許○○見其等人多勢眾，不得不從，駱俊
          舟即先行上車，許○○再跟著坐進後座中間，丁○○
          再坐進後座，將許○○夾座於中間，妨害許○○之行
          動自由。由己○○將車開往彰化縣八卦山區，乙○○
          則駕駛其所有之休旅車，另辛○○則駕駛己○○等三
          人自台北開來的車子跟隨在後。到八卦山後，將許○○推下車，並毆打許○○（傷害結果不明，且未據告
          訴），由乙○○出面與許○○談上開債務問題，但許
          ○○表示沒有錢還。後來，乙○○即指示己○○等人
          將許○○帶至臺北縣深坑山區。途中因許○○的上開
          車輛太過老舊，己○○等人再換開其等自台北南下所
          開的車子，辛○○則負責駕駛乙○○的休旅車一起北
          上。到山上後，乙○○仍要求許○○處理欠款，許○○乃透過電話與家人聯繫，但均無人願意出面處理，
          後來乙○○見其根本無力還款，乃要求其匯款二十萬
          元作為紅包，即放其回家。許○○因已遭其等控制，
          雖未至不能抗拒，但仍不得不同意付款，乙○○即交
          付內有龍瑋有限公司名稱及上述台北銀行寶清分行帳
          號之紙條予許○○，始載其下山，至台北市○○○路
          尊龍客運車站，交付其一千元，讓其坐車返回彰化。
          許○○於翌日即同年月二十二日即匯款二十萬元入上
          開帳戶。乙○○得款後，與上開參與人員以不詳比例
          朋分花用。
  (七)新竹邱○○（年籍詳卷）案：
    時間：九十四年十二月二十八日下午某時。
    地點：新竹某處。
    所得：八十萬元。
    方法：乙○○鎖定邱○○為對象後，即指揮己○○、丁○○
          、丑○○等人共同參與。一行人在臺北市某處埋伏，
          再一路跟隨邱○○所駕駛之**-8781號（詳細車牌號
          碼詳卷）自用小客車南下新竹。乙○○駕駛其所有之
          上開休旅車，另己○○等三人則駕駛不詳車牌號碼之
          自用小客車。到新竹某處，見邱○○下車辦完事情上
          車關上車門之際，范武峻立即用上述方法，將頭伸進
          車內，對邱○○說：我老闆有事找你談等語，並向邱
          ○○提及某一女子姓名，邱○○見其等人多勢眾，乃
          依己○○之指示坐進後座中間，另丁○○及丑○○即
          分別坐在其二側，己○○並對邱○○嚇稱：不要叫等
          語。由己○○駕駛邱○○之上開自用小客車北上至臺
          北縣深坑山區，妨害邱○○之行動自由。其等原來所
          開的車輛則放在新竹。乙○○則駕駛其所有之休旅車
          跟隨在後。到達山上，己○○等三人仍依往例下車，
          由乙○○出面對邱○○談，乙○○向邱○○稱：為了
          找他，兄弟花了一些費用，要求其支付，邱○○詢其
          要付多少，並稱：只有二十萬元等語，乙○○即表示
          不夠，並要求邱○○支付八十萬元，邱○○因已遭人
          控制在不明的山區，加上乙○○等人人多勢眾，雖未
          至不能抗拒，為求脫身，不得不同意付款，乙○○依
          前例寫下上述匯款帳戶資料，要求邱○○自行匯款，
          經邱○○同意後，始讓其開車下山。邱○○獲釋後於
          同年月二十九日先匯兩筆十萬元共二十萬元，於同年
          月三十日再匯款十萬元，嗣又於同年月三十一日各匯
          款十萬及四十萬元，計共匯入上開帳戶八十萬元。王
          復華取得上開款項後，以不詳比例朋分予上述參與之
          人員。
  (八)臺北市○○區○○街蔡○○（年籍詳卷）案：
    時間：九十四年一月二十五日（原起訴書載為九十四年十二
          月二十九日，經蒞庭檢察官於九十四年十月十七日以
          補充理由書更正）。
    地點：臺北市○○區○○街某處。
    方法：乙○○鎖定蔡○○後，指示己○○、丁○○、庚○○
          三人至蔡○○位於臺北市○○區○○街住處（詳細住
          址詳卷），將蔡○○押至臺北縣深坑鄉山上。丁○○
          則再找甲○○共同參與。於九十四年一月二十五日某
          時，己○○、丁○○、庚○○、甲○○等四人駕駛車
          牌號碼2760-EA號自用小客車，至連雲街附近公園埋
          伏等候，見蔡○○出現後，丁○○及甲○○二人即上
          前，丁○○伸手搭蔡○○肩膀，並告知蔡○○：我老
          闆有事找你談等語，蔡○○見狀，心生恐嚇，立即用
          手撥開丁○○的手，並大聲喊救命即往前奔跑，王國
          霖見狀，立即自後追趕，欲強抓蔡○○，但因蔡○○
          奔跑時，不停大喊救命，附近居民聞聲紛紛探頭查看
          ，甲○○見此情況，認不宜再抓人，乃往回奔跑，並
          叫丁○○一同離開現場，一行四人立即坐上上開2760
          -EA號自用小客車離去，致未得逞。
  (九)臺北市士林區百齡地下停車場黃○○（年籍詳卷）案：
    時間：九十四年一月五日十八時三十分許。
    地點：臺北市士林區百齡地下停車場。
    方法：乙○○受不詳姓名年籍之成年男子之委託，以黃○○
          經營公司業務造成公司虧損為由，欲打斷黃○○的腳
          ，作為教訓。乙○○同意後，先指示丁○○至臺北市
          士林區百齡地下停車場跟監，確認黃○○所使用之車
          牌號碼**-7937號自用小客車是否停放於上開地下停
          車場，丁○○依其指示夥同甲○○前往查看，確定該
          車停於該處，即通知乙○○前來。乙○○接獲通知後
          ，再夥同庚○○一同前往埋伏。待見黃○○至停車場
          取車，並打開車門之際，丁○○、甲○○、庚○○三
          人上前，由丁○○對黃○○稱：我老闆有事找你等語
          ，並要求黃○○上車再談，黃○○不肯，乙○○即親
          自開車至黃○○的車旁，要求黃○○上車，黃○○見
          其等人多勢眾不得不從，乃坐上乙○○所駕駛之上述
          休旅車後座中間，甲○○及庚○○則分坐於其兩側，
          丁○○則坐於副駕駛座，由乙○○駕駛車輛，一同至
          臺北縣深坑山上。途中庚○○等人強將黃○○頭部往
          下壓，使其無法看到外面。乙○○並對黃○○嚇稱：
          要剁掉其一條腿等語。到山上，乙○○向黃○○詢問
          有關其公司業務之事情，但黃○○堅稱：不關他的事
          ，是公司董事長做的決定等語。乙○○接受黃○○之
          說法，乃於當日約二十時許，載其至新店捷運站，讓
          其自行坐捷運離去，讓其下山離去，妨害黃○○之行
          動自由約長達二小時。
  (十)臺北市內湖區○○○路福華廣場陳○○（年籍詳卷）案：
    時間：九十四年一月十九日十時許。
    地點：臺北市內湖區○○○路六段一八○巷六號福華廣場地
          下四樓停車場。
    所得：二百萬元現金。
    方法：乙○○鎖定陳○○後，指示己○○、丁○○、庚○○
          等三人，以上述方法，至臺北市內湖區地○○○路六
          段一八○巷六號福華廣場將陳○○押至臺北縣深坑山
          區。丁○○即再夥同甲○○與之一同至上述地點埋伏
          數次，但均未見著陳○○出現。嗣於九十四年一月十
          九日十時許，丁○○另夥同子○○與己○○、庚○○
          等人再次前往上述地點埋伏守候，己○○見陳○○駕
          駛車牌號碼**-1789號（詳細車牌號碼詳卷）紅色VOL
          VO紅色自用小客車至上開地下停車場停完車並下車步
          行約三、四步後，己○○立即上前，以其左手勒住陳
          ○○的頸部，陳○○受此驚嚇，兩腿發軟，此時邱麒
          翰駕駛不詳車牌號碼自用小客車載子○○前來會合，
          己○○乃將陳○○強押上丁○○所駕駛之車內後座中
          間，己○○亦立即坐上該車右後座，另庚○○則坐於
          左後座。丁○○則命子○○駕駛陳○○所有之上開自
          用小客車跟隨在後，一行人開車往臺北縣深坑山上。
          行進途中庚○○將陳○○的頭部強壓在其腿上，不讓
          其看到外面情形。到達山上後，己○○嚇令陳○○下
          車，面向山壁，待子○○將車開上山後，再嚇令陳○○坐上其所有之自用小客車後座，此時乙○○已接獲
          通知，自行駕駛上述休旅車上山會合。待陳○○換車
          後，乙○○即坐上陳○○的車子，對陳○○稱：是否
          得罪人，願不願意解決，否則要打斷你的腿，讓你在
          醫院躺三個月等語。己○○則在一旁附和稱：難道你
          不願意解決等語，陳○○因遭人挾持，且其等人多勢
          眾，內心極為恐懼，雖未至不能抗拒，但為求脫身，
          乃主動提出願意付二百萬元解決。乙○○覺得滿意，
          便同意讓其下山。一行人由陳○○開車至民權大橋附
          近，乙○○指示陳○○靠邊，讓其下車，雙方約定於
          翌日付款。乙○○即交付上有龍瑋有公限公司名稱，
          並寫上「乙○○」等字之名片一紙予陳○○。嗣於九
          十四年一月二十日中午，陳○○依約至臺北市西華飯
          店旁花旗銀行臺北分行領得二百萬元現金，並在該銀
          行櫃檯當場交予乙○○。乙○○取得該款後，再以不
          詳比例朋分予己○○、丁○○、庚○○等人，並由邱
          麒翰轉交部分款項予子○○、甲○○二人。
   (十一)臺北縣深坑鄉文山高爾夫練習場張○○（年籍詳卷）案：
     時間：九十四年一月二十四日十七時許。
     地點：臺北縣深坑鄉文山高爾夫練習場。
     所得：未遂。
     方法：乙○○鎖定張○○後，乙○○指示己○○、丁○○
           、庚○○等人以相同手法強押張○○至臺北縣深坑
           山上。丁○○則再邀同子○○、甲○○二人一同參
           與。於九十四年一月二十四日，己○○等五人同乘
           一車先至臺北市○○○路圓環附近守候，待見張○○出現，一路跟車至臺北縣深坑鄉文山高爾夫練習
           場。於當日十七時許，見張○○打完球返回車上，
           丁○○即上前對張○○稱：我老闆有事找你，范峻
           武則向張○○提及一名女子的姓名，另庚○○則站
           一旁，丁○○隨即擠進張○○所駕駛車牌號碼**-60
           56號（詳細車牌號碼詳卷）駕駛座，並命張○○爬
           到後座中央，己○○、庚○○二人則坐進後座，並
           將張○○強拉至後座中間。丁○○則開車往深坑山
           上駛去，子○○則駕駛其五人原共乘之車輛搭載王
           國霖跟隨在後，妨害張○○之行動自由。子○○因
           路況不熟，後經丁○○以行動電話指示後，亦跟隨
           上山。途中丁○○並以電話聯絡乙○○，告知已經
           將人押在車上。乙○○即駕駛其所有之上開休旅車
           上山。到達山上後，依往例己○○等人下車，王復
           華上車，向張○○詢問是否有於某一時間帶一名女
           子，並稱是該名女子之男友委託處理，張○○見其
           等人多勢眾，且身在不明的山區，心生畏懼，雖未
           至不能抗拒，但為求脫身，乃主動表示願意支付四
           十萬元，不料乙○○並不接受，要求其再加價，張
           ○○乃加價為：給五十萬，並另給二十萬元，作為
           兄弟的茶水費。乙○○滿意後，即告知龍瑋有限公
           司之名稱及帳號，要求其自行匯款，便讓張○○開
           車下山。張○○開車載乙○○一同下山。下山途中
           ，張○○又向乙○○稱：該女子未婚，沒有理由付
           五十萬元遮羞費，寧可加倍付兄弟茶水費，乙○○
           同意，雙方達成支付四十萬元之協議。但張○○嗣
           後並未依約匯款，乙○○等人恐嚇取財並未得逞。
  (十二)臺北市○○區○○街黃○○（年籍詳卷）案：
    時間：九十四年二月三日。
    地點：臺北市○○區○○街。
    所得：一百萬元。
    方法：乙○○指示己○○、丁○○跟監黃○○。丁○○即夥
          同甲○○跟監埋伏數次，但均未見到乙○○所指的車
          子。嗣於九十四年二月三日，乙○○得知黃○○之行
          蹤，即與己○○、丁○○等人相約在臺北市內湖區○○街見面，丁○○另約子○○一同前往，子○○同意
          參與後，即自行騎乘不詳車牌號碼之機車前往會合。
          適庚○○以電話與己○○聯絡，己○○即邀其一同前
          往。庚○○同意後，再邀一姓名年籍不詳綽號「紅馬
          」之成年男子一起參與。己○○則自行開車會合。待
          見黃○○駕駛車牌號碼**-6056號賓士車（詳細車牌
          號碼詳卷）出現，庚○○即騎乘子○○的機車逆向行
          駛至該賓士車前面將車擋下。丁○○見車輛停下後，
          即上前對黃○○稱：我老闆有事找你等語，己○○則
          上前告知一個女性的姓名，並打開駕駛座車門，命黃
          ○○坐到後座，黃○○見其等人多勢眾，從前座爬到
          後座中間，丁○○即坐上駕駛座，「紅馬」及己○○
          即坐進後座，一行人開往臺北縣深坑山上。庚○○則
          駕駛其原先開來的車搭載子○○在後跟隨上山。途中
          丁○○等人命黃○○趴在「紅馬」之腿上，不讓其看
          到外面，妨害黃○○之行動自由。丁○○則一面通知
          乙○○已經順利將人押在車上。乙○○如同以往，自
          行駕駛其所有之上開休旅車上山會合。到山上後，由
          乙○○與對方談，並要求其處理，黃○○見其人多勢
          眾，且遭人挾持在不明的山區，雖未至不能抗拒，但
          為求脫身，只得自行出價一百萬元，以換取安全，王
          復華同意後，即開車帶其下山至黃○○的公司，黃○○即開立面額一百萬元之支票予乙○○。乙○○取得
          款項後，與上開參與之人員以不詳比例朋分花用。嗣
          並透過丁○○轉交各二、三萬元予子○○及甲○○二
          人。
  (十三)臺北市中山區中崙派出所旁嘟嘟停車場蘇○○案：
    時間：九十四年三月十五日。
    地點：臺北市中山區中崙派出所旁嘟嘟停車場。
    方法：乙○○指示壬○○（原名路台生）在巷口附近埋伏。
          另指揮己○○、子○○等人至現場會合。己○○則再
          邀約丙○○共同參與。待姓名年籍不詳之蘇姓男子出
          現後，壬○○即通知乙○○，乙○○即指揮己○○、
          子○○、丙○○等人上前，由己○○對蘇○○稱：我
          老闆有事找你，並告知他一個女子的名字，己○○即
          坐進駕駛座內，命蘇○○爬至後座中間，另丙○○、
          子○○則坐在蘇○○兩旁，開車上臺北縣深坑山上，
          妨害蘇○○之行動自由。
三、案經被害人汪○○訴由臺北市政府警察局文山第一分局移送
    臺灣臺北地方法院檢察署檢察官偵查起訴。
    理  由
一、證據能力事項：
  (一)按訊問證人之筆錄，以在檢察官或法官面前做成並經踐行刑
    事訴訟法所定訊問證人之程序者，得採為證據，組織犯罪條
    例第十二條第一項後段定有明文。因此，本件證人即被害人
    鄭○○、汪○○、刁○○、王○○、許○○、陳○○、張○○等七人於偵查中經具結後所為之證詞，得採為證據，有證
    據能力。
  (二)又按被告以外之人，於審判中因滯留國外，而傳喚不到者，
    其於司法警察調查中所為之陳述，經證明確有可信之特別情
    況，且為證明犯罪事實之存否所必要者，亦得作為證據，而
    有證據能力，刑事訴訟法第一百五十九條之三第三款亦有明
    定。本件證人即被害人黃○○（第九件部分），於九十四年
    十月十九日出境，雖曾於同年十月十九日入境，但旋又於九
    十四年十一月二十八日出境，迄今仍滯留國外未回，此有入
    出境查詢結果一紙在卷可稽（參本院卷二），因此，證人黃
    ○○雖經本院分別於九十四年十一月三日、十二月一日兩次
    傳喚均未到庭，惟參諸被告乙○○、庚○○、丁○○、甲○○四人分別之自白與證人黃○○於警詢中之陳述大致相符，
    足認證人黃○○於警詢中之陳述，確屬可信，揆諸前開規定
    ，證人黃○○於警詢中所為之陳述，亦得採為證據，而有證
    據能力。
  (三)監聽錄音帶及監聽譯文部分：
    本案之犯罪監聽所取得之監聽錄音帶，均經檢察官依法核發
    通訊監察書，而依法取得之證據，此有通訊監察書在卷可憑
    ，被告等人對於監聽錄音帶之證據能力亦均不爭執，其得採
    為證據。另監聽譯文部分（研判部分除外），被告乙○○、
    丁○○、丑○○、子○○、癸○○、壬○○、辛○○等人對
    於譯文部分之證據能力均不爭執，但被告己○○、丙○○、
    庚○○、甲○○等人則對於卷附之譯文之證據能力有所爭執
    。惟查，本件監聽錄音帶係經檢察官核發通訊監察書後依法
    監聽所取得之證據，另譯文則是司法警察人員依據監聽錄音
    帶之內容所為之翻譯，屬其等依職務上製作之文書，且查，
    本件被告乙○○等人以證人身分具結作證時，對於相關之監
    聽譯文之內容，亦均表示其內容屬實，是被告己○○、丙○○、甲○○、庚○○等人主張監聽譯文，不具證據能力云云
    ，委無可取。
二、被告之供述及辯解：
  (一)訊據被告乙○○坦承確實有由其自己或指示己○○等人將上
    述被害人鄭○○等人帶至臺北縣深坑山上等處，再以對方有
    婚外情之事由，要求被害人鄭○○等人談處理之事，並分別
    向被害人鄭○○、彭○○、汪○○、刁○○、王○○、許○○、邱○○、陳○○、黃○○（第十二件部分）等人取得上
    述之金錢等情不諱，惟矢口否認有何犯行，並辯稱：每次指
    示被告己○○等人將被害人帶到山上，有告知要用「請」的
    ，不可以有違法的行為，亦不可以毆打被害人。且上述十三
    件中，其中第八、九、十一、十三件與金錢根本沒有關係。
    另外第四件、第六件，被害人所給的錢是請被告等人喝茶的
    錢，非恐嚇取財。至於其餘第一、二、三、五、七、十、十
    二等件之被害人雖有付錢，錢均是被害人自己要給的，並沒
    有對被害人恐嚇勒索金錢。且所得錢一半給委託人，另一半
    才由參與的人分云云。
  (二)訊據被告己○○坦承受乙○○之指示後，與被告丁○○等人
    將上述被害人彭○○、汪○○、刁○○、王○○、許○○、
    邱○○、蔡○○、陳○○、張○○、黃○○（第十二件部分
    ）、蘇○○等人分別自上述地點，以上述方法，妨害被害人
    彭○○等人之行動自由，將被害人彭○○等人（除蔡○○外
    ）帶至臺北縣深坑山上等處，將人交予被告乙○○處理，事
    後並分得數萬元至數十萬元不等之金錢等情不諱，惟矢口否
    認有何恐嚇取財之犯行，並辯稱：因當時缺錢，被告乙○○
    打電話通知伊去，伊為賺錢就去，伊沒有恐嚇被害人，也不
    知被告乙○○交的錢是什麼錢云云。另辯護人為被告己○○
    辯護稱：被告己○○只參與其中帶人的部分，其餘部分沒有
    犯意之聯絡及行為之分擔。另查被害人付款均係因為避免婚
    外情曝光產生道德及法律之問題，而提出賠償，被告己○○
    並無不法所有之意圖等語。
  (三)訊據被告丁○○坦承受乙○○之指示後，與被告己○○等人
    將上述被害人汪○○、王○○、許○○、邱○○、蔡○○、
    黃○○（第九件部分）、陳○○、張○○、黃○○（第十二
    件部分）汪○○等人分別自上述地點，以上述方法，妨害被
    害人汪○○等人之行動自由，將被害人彭○○等人（除蔡○○外）帶至臺北縣深坑山上等處，將人交予被告乙○○處理
    ，事後並分得數萬元至數十萬元不等之金錢，以及曾另找被
    告丑○○、甲○○、子○○等人參與部分行為等情不諱，惟
    矢口否認有何恐嚇取財之犯行，並辯稱：因當時沒有工作，
    被告乙○○說要介紹伊去賺錢，伊為賺錢就去，但並沒有恐
    嚇被害人云云。另辯護人為被告丁○○辯護稱：只有參與妨
    害自由部分，但恐嚇取財部分被告丁○○不知情，也無與其
    他人有犯意之聯絡等語。
  (四)訊據被告庚○○坦承受乙○○之指示後，與被告乙○○共同
    將被害人鄭○○及與被告己○○等人將上述被害人彭○○、
    刁○○、蔡○○、黃○○（第九件部分）、陳○○、張○○
    、黃○○（第十二件部分）等人分別自上述地點，以上述方
    法，妨害被害人鄭○○等人之行動自由，將被害人彭○○等
    人（除蔡○○外）帶至臺北縣深坑山上等處，將人交予被告
    乙○○處理，以及曾另找綽號「紅馬」之成年男子參與第十
    二件等情不諱，惟矢口否認有何恐嚇取財之犯行，並辯稱：
    受僱於被告乙○○的龍瑋有限公司，平常負責幫忙裝淨水器
    ，被告乙○○叫伊去伊就去，當時不知道是什麼事，事後也
    沒有分到錢云云。另辯護人為被告庚○○辯護稱：被告庚○○沒有主動對被害人為妨害自由的行為，只是負責看車子而
    已，其行為只屬於幫助犯。另被告庚○○也沒有恐嚇取財的
    意圖與行為等語。
  (五)訊據被告丑○○坦承受乙○○之指示後，與被告丁○○等人
    將上述被害人汪○○、王○○、許○○、邱○○等人分別自
    上述地點，以上述方法，妨害被害人汪○○等人之行動自由
    ，將被害人汪○○等人帶至臺北縣深坑山上等處，將人交予
    被告乙○○處理等情不諱，惟矢口否認有何恐嚇取財之犯行
    ，並辯稱：當時伊有正常工作，被告乙○○告知伊有人欠錢
    ，所以前去幫忙，但後來因時間無法配合，就沒有再去，有
    關被告乙○○向被害人拿錢的事，伊不清楚，伊只負責帶人
    到山上而已云云。另辯護人為被告丑○○辯護稱：被告丑○○並無不法所有之意圖，因此，不成立恐嚇取財之罪等語。
  (六)訊據被告癸○○坦承於九十三年十月二十七日曾與被告乙○○一同至山上談事情，以及之後再與被告乙○○及被害人汪
    ○○下山至遠企飯店，被害人汪○○當場寫切結書等情不諱
    ，惟矢口否認有何妨害自由及恐嚇取財之犯行，並辯稱：第
    二件即九十年九月間彭○○案，伊根本沒有一起去，伊去越
    南，在九十三年十月才回來的。另被害人汪○○案，當時伊
    到山上時，被害人汪○○已經在山上。後來在遠企飯店時，
    也沒有提到錢的事，不知道被告乙○○有拿到錢云云。
  (七)訊據被告子○○坦承受被告丁○○之邀約而參與將被害人陳
    ○○、張○○、黃○○（第十二件部分）、蘇○○等人分別自
    上述地點，以上述方法，妨害被害人陳○○等人之行動自由
    ，將被害人陳○○、張○○、黃○○等人帶至臺北縣深坑山
    上等處，將人交予被告乙○○處理，事後有分到錢等情不諱
    ，惟矢口否認有何恐嚇取財之犯行，並辯稱：是被告丁○○
    帶伊去的，當時並沒有說要做什麼事，事後拿到的錢，也不
    知道是什麼錢云云。另辯護人為被告子○○辯護稱：被告子
    ○○只是負責開車，並沒有對被害人有任何暴力行為，也沒
    有見到被害人，被告子○○是在不知情之下所為等語。
  (八)訊據被告甲○○坦承受被告丁○○之邀約，而參與跟蹤被害
    人蔡○○、黃○○（第九件部分）、陳○○、張○○、黃○○（第十二件部分），以及分別自上述地點，以上述方法，
    妨害被害人黃○○（第九件部分）、張○○等人之行動自由
    ，將被害人彭○○等人帶至臺北縣深坑山上等處，將人交予
    被告乙○○處理，並於第八件中曾因被害人蔡○○大喊救命
    逃走時，自後追逐，因見居民紛紛探頭，始行作罷，以及曾
    因參與上開案件，而分到錢等情不諱，惟矢口否認有何恐嚇
    取財之犯行，並辯稱：因當時剛畢業，沒有工作，常與被告
    丁○○一起吃飯，被告丁○○找伊去工作賺錢，就跟著去了
    ，沒有恐嚇被害人云云。另辯護人為被告甲○○辯護稱：被
    告甲○○只是事前去勘查被害人的座車，事後分到錢，但中
    間過程均未參與等語。
  (九)訊據被告辛○○坦承參與實施第四件、第五件及第六件，有
    跟隨被害人王○○、許○○，並讓被害人上車，以及事後有
    分到錢等情不諱惟矢口否認有妨害自由、及恐嚇取財之犯行
    ，並辯稱：受僱於被告乙○○，負責開車及裝飲水機，被告
    乙○○叫伊去，伊當然要去。且當時只是用手勾被害人的肩
    膀，請被害人上車，並沒有強押，也沒有對被害人恐嚇，錢
    是被害人自己要給的云云。
  (十)訊據被告壬○○坦承受被告乙○○之指示，跟監被害人蘇○○之座車，並在見到被害人蘇○○出現後，立即通知被告乙○○等情不諱，惟矢口否認有何妨害自由之犯行，並辯稱：
    受雇於被告乙○○，只是依被告乙○○之指示去那嘟嘟房停
    車場那等一個人，看到人再告訴被告乙○○而已，其他什麼
    都沒有做云云。
  (十一)訊據被告丙○○坦承受被告己○○之邀約前往參與，並於被
    害人蘇○○上車後，坐進後座，將被害人蘇○○夾坐於中間
    ，再帶至山上等情不諱，惟矢口否認有何妨害自由之犯行，
    並辯稱：是聽被告己○○說朋友的老婆被欺負，要幫朋友討
    回公道而已云云。另辯護人為被告丙○○辯護稱：被告丙○○並沒有任何強暴、脅迫之暴行，不成立妨害自由等語。
三、本件犯罪事實所依憑之證據及理由：
  (一)臺北科技大學地下停車場被害人鄭○○案部分：
  １被告乙○○、庚○○與不詳姓名年籍綽號「阿修」、「阿泰
    」等人共同於上揭時、地，將被害人鄭○○自臺北科技大學
    地下停車場帶至臺北縣土城山上一節，業據被告乙○○、庚○○二人坦承不諱。又被告乙○○於山上曾要求被害人鄭○○於上述三張支票後背書，嗣後復向被害人鄭○○取得一張
    由玉山銀行簽發，面額一百萬元之支票一張，以及最後退還
    上述四紙支票，而取得現金一百萬元，以及被告庚○○事後
    分得部分款項等情，復分據被告乙○○、庚○○二人坦承如
    前。且經證人即被害人鄭○○於偵查中具結作證：當日在學
    校地下一樓停車場準備開車回家時，突然衝出三人（指認出
    其中二人為被告乙○○及被告庚○○）把伊強押上車，被告
    乙○○要求伊將鑰匙交出，另外二人則將之押進後座中間，
    將車開往山區；途中有人把伊的頭壓下去，不知何人敲伊的
    頭，到達山區後，被告乙○○與車上另二位男子把伊從車座
    拉出來，四人爬臺階上山，被告乙○○叫伊坐臺階上，並對
    之恐嚇稱：如果願意付錢解決，就放伊下山，不然就留一條
    腿在山上等語，接著叫被告庚○○到山下把風。被告乙○○
    並問伊願付多少錢，伊表示交錢做什麼，接著拿出支票讓其
    簽名，伊不簽，另一人就說：如果不簽就留一條腿在山上，
    並拿一木頭朝我身旁揮，伊因害怕就簽了，總共簽了三張支
    票的背書。後來被告乙○○要伊找一個民代作擔保，伊便透
    過其弟幫忙，待被告乙○○與某民代通話後，就開車載伊下
    山，並在土城四川路四段放伊回家。後來透過阿強及其弟弟
    詢問，被告乙○○表示最少要二百萬元，始可取回已背書之
    支票，之後再殺價降為一百五十萬元，伊想再降價便不理他
    ，最後被告乙○○打電話給伊，降為一百萬元；伊開立玉山
    銀行出具的本票（應為由玉山銀行簽發之支票），透過其弟
    的朋友交給被告乙○○，之後被告乙○○來電說他不要支票
    要現金，伊便用一百萬現金換回上述三張支票及一張伊開出
    的支票等語（參九十四年度偵字第四九三九號被害人筆錄卷
    第三十五至三十七頁）在案，並有被害人鄭○○提出之上載
    其受有「頭枕部挫傷合併瘀血腫」傷害之由板橋中興醫院出
    具之診斷證明書及經被害人鄭○○背書，面額分別為一百萬
    元之支票二張、一百零五萬元之支票一張及由玉山銀行發票
    之支票一張在卷可稽（參同上偵卷第四十至四十四頁）。足
    信被告乙○○、庚○○二人之前開自白，核與事實相符，可
    以採信。
　２被告乙○○辯稱：是受他人委託處理婚外情之事，沒有不法
    所有之意圖。也沒有恐嚇取財，都是被害人自願給的，且被
    害人都是事後自己付款，但卻都沒有報警，足認其無受到恐
    嚇云云。惟查：被告乙○○本人與被害人鄭○○人之間，無
    任何債權債務關係，為被告乙○○所不爭執。被告乙○○辯
    稱是受人委託處理，但迄未能提出任何證據供本院查證，是
    否確有受委託處理之事，已難以遽信。且果被告乙○○受他
    人委託代為處理婚外情之事，則被告乙○○大可以電話或其
    他方式與被害人相約見面處理，但被告乙○○不為此途，而
    是直接夥同數人將被害人鄭○○人押至山上，足見其所稱受
    託處理云云，並無可信。又查，被告乙○○係於夜間將被害
    人挾持至山上。而挾持過程中，坐後座的人，屢屢將強壓被
    害人的頭部，不讓被害人有機會向外求援，甚至出手毆打被
    害人，且車行途中，被害人被夾坐在後座中間，其等人多勢
    眾，自非被害人獨自一人所能匹敵。凡此已足以使被害人心
    生畏懼。到山上後，被告乙○○雖未直接要求被害人鄭○○
    須支付多少金額，但一再要求被害人鄭○○要付錢解決。被
    害人在夜間遭其等共同挾持至不明山區，而被告乙○○等人
    又不時出以傷害其身體之恐嚇言詞，其內心之畏懼，自是不
    言可諭。參以被告乙○○等人係至被害人之工作場所挾持被
    害人，顯見其等對被害人之日常生活狀況，有一定程度之了
    解，此益加足使被害人心生畏懼，因此，被害人只好自行開
    價，以換取下山。在獲得被告乙○○的滿意後，被害人始能
    離去。足見被告乙○○在挾持被害人之始即有不法所有之意
    圖甚明。又被害人雖是在獲釋放後始依約付款。惟承前所述
    ，被告乙○○是至被害人的工作場所挾持被害人，足見其對
    被害人之家庭狀況甚為了解，因此，被害人雖被釋放，其內
    心之畏懼，在其付款前，並無法排除。是被告乙○○上開所
    辯，均無可採信。因此，被害人鄭○○係因遭被告乙○○、
    庚○○等人共同妨害自由及恐嚇後，始交付一百萬元現金之
    事實，已堪認定。
  ３至於被告庚○○辯稱：並未至地下停車場，而是開車在外等
    候，且到山上後，是由被告乙○○與被害人談，不知道談什
    麼，事後分到的錢也不知道是什麼錢，伊以為是要討債，並
    沒有不法所有之意圖云云。惟查，被告庚○○於右揭時、地
    與被告乙○○一同至地下停車場強押被害人鄭○○，並與另
    一名男子，一同將被害人鄭○○夾坐在後座中間，由被告乙○○駕駛被害人鄭○○所有之上述車輛上山一節，業據被害
    人鄭○○作證如前。又被告庚○○在到達山上後，係與被告
    乙○○及另一名男子將被害人鄭○○強拉下車，被告乙○○
    、庚○○、另一名男子及被害人鄭○○係一同爬臺階上山，
    期間被告乙○○曾要求被害人鄭○○坐在臺階上，並要求其
    付錢解決時，被告庚○○在場，之後才被指示到山下把風一
    節，亦據證人鄭○○作證如前述，足見被告庚○○對於被告
    乙○○向被害人鄭○○強索財物確有所認識。此外，被告庚○○事後分得現金七萬五千元，亦據其於警詢中坦承不諱（
    參偵字第四九三九號第二宗第四七五頁），是被告嗣後亦參
    與分贓，是足認其挾持被害人上山之始已有共同參與恐嚇取
    財之犯罪意思。是被告庚○○上開所辯各節無可採信。
  ４綜合上述，本件被告乙○○、庚○○與「阿修」、「阿泰」
    等人共同以非法方法妨害被害人鄭○○之行動自由，及對被
    害人鄭○○恐嚇取財之犯行，事證明確，洵堪認定。
  (二)臺北市大安國中被害人彭○○（年籍詳卷）案部分：
  １被告乙○○駕駛其所有之上開休旅車，前往臺北市大安區○○○路遠企飯店前某大樓與癸○○、己○○及庚○○等三人
    會合後，再一同前往附近的大安國中旁埋伏等候被害人彭○○。見被害彭○○步行至大安國中旁之圍牆邊準備開車時，
    一群人立即上前，由被告乙○○出面要求被害人彭○○坐上
    其所駕駛之車輛，被害人彭○○並依其指示坐入上述車輛後
    座中央，由被告庚○○負責駕駛，被告乙○○及己○○則將
    被害人彭○○夾坐在後座中間，癸○○坐在右前方的副駕駛
    座。被告庚○○旋依被告乙○○之指示將車駛往臺北縣汐止
    附近山上等情，分據被告乙○○、己○○、庚○○、癸○○
    等人於坦承不諱，核與證人即被害人彭○○於本院審理時結
    證：曾在台北市大安國中附近被人家帶走，詳細日期不太記
    得了，時間是晚上七、八點。他們有幾個人，但伊都不認識
    。他們說伊跟小姐在一起，伊看他們人很多，他們叫伊上車
    ，伊就跟他們上車，後來載到山上等語（參本院九十四年十
    一月三日審判筆錄第二頁），及上開各被告各以證人身分就
    他人涉案部分具結作證之情節相符，自堪信被告乙○○、庚○○、己○○、癸○○等人就上述部分所為之自白均為真實
    ，而可採信。
  ２被害人彭○○遭被告乙○○等人帶至山上後，被告乙○○命
    被告庚○○及己○○下車，而與被告癸○○及被害人彭○○
    留在車內，被告乙○○以被害人彭○○淫人妻子為由，要求
    被害人彭○○付錢解決，以及被害人彭○○之後託人在臺北
    市○○○路、民生東路口之華泰王子飯店支付三百萬現金予
    被告乙○○一節，亦據被告乙○○自承在案，並經被害人彭
    ○○於本院審理時結證：到山上後，他們說我帶小姐在車上
    ，要告訴我太太，我不想讓我太太知道，所以我就緊張，他
    們說要一點費用，就不會告訴我太太，他們就要我給他們三
    百萬，我就同意了，所以他們就讓我回家了等語（參本院同
    上日筆錄第二頁）甚詳。核與被告乙○○以證人身分具結作
    證稱：當時由伊談的，被告癸○○擔任說客，車子停在路邊
    ，我們在車上談，隔二天，我們約在華泰王子飯店見面，後
    來以三百萬元處理等語（參本院九十四年十月二十七日審判
    筆錄第八頁）相符，足認證人彭○○上開證詞，應可採信。
  ３被告乙○○辯稱其無不法所有之意圖部分，不足採信，其理
  　由如前述，茲亦不再贅述。
  ４被告己○○及庚○○雖均否認與被告乙○○間有恐嚇取財之
    犯意聯絡云云，惟查，被告己○○於警詢時自白：約隔二天
    ，竹聯幫綽號鍾馗之大哥約被告乙○○至台北市○○○路、
    民生東路口之華泰王子飯店一樓咖啡廳談判，被告乙○○找
    伊及被告庚○○陪同前往。後來被告乙○○指示其與被告庚○○到臺北市○○○路○段某巷內之咖啡廳集合，抵達後，
    被告乙○○說本件之勒索金額為三百萬元，現場我有看到三
    百萬元現金在桌上，事後我分得三十萬元等語（參偵字第四
    九三九號卷二第四五二、四五三頁）。另被告庚○○於警詢
    時亦自白：本件向被害人彭○○勒索金額為三百萬元。約隔
    二日後，被害人委託竹聯幫綽號鍾馗之大哥約王談判，由伊
    與被告己○○陪同被告乙○○前往，後被告乙○○指示伊與
    己○○先行離開，嗣己○○接獲王來電，叫伊等前往南京東
    路三段巷內之咖啡廳。伊拿到二十萬元等語（參偵字四九三
    九號卷二第四七四頁）。況被告庚○○於前案，已因強押被
    害人鄭○○而分得金錢，此次所用之手法復完全相同，是被
    告己○○、庚○○二人在挾持被害人彭○○上車前，確已知
    悉被告乙○○有向被害人彭○○勒索錢財之意圖，其二人既
    仍決意共同為之，事後並分得部分款項，足認其二人與被告
    乙○○等人間有恐嚇取財之共同犯意甚明。其二人上開所辯
    ，不足採信。
  ５另被告癸○○雖亦辯稱：只是陪同被告乙○○去，與其等間
    沒有妨害自由及恐嚇取財之犯意，也沒有分得錢云云。惟查
    ，被告癸○○在被告乙○○等人跟蹤、強挾被害人彭○○上
    車時，即與被告乙○○等人全程一起，且在被害人彭○○被
    挾持上山後，復與被告乙○○一同坐於車內，在被告乙○○
    與被害人彭○○談論期間，始終在場，而據證人即被害人彭
    ○○稱：在車上被告乙○○即向其要求付費等語。另被告乙○○亦具結作證稱：被告癸○○作說客，對被害人彭○○說
    要處理這個事情，否則無法交待等語，均已如前述，足認其
    就被告乙○○等人計劃挾持被害人彭○○強索財物之事，不
    但知悉，且積極參與構成要件行為，自為共同正犯，其上開
    所辯，亦無可採信。
  ６綜合上述，本件被告乙○○、癸○○、己○○、庚○○四人
    共同妨害被害人彭○○自由及恐嚇取財之犯行，事證明確，
    已可認定。
  (三)臺北市○○區○○街停車場被害人汪○○案部分：
  １被告乙○○指示被告己○○、丁○○、丑○○三人於上述時
    間前往臺北北市○○區○○街停車場，將被害人汪○○帶至
    山區。己○○等三人接獲指示後，即先與被告丁○○、丑○○等人在上述地點集合埋伏等候。見被害人汪○○駕駛自用
    小客車進入停車場準備下車時，被告己○○立即上前抵住車
    門，頭伸進車內對被害人汪○○稱：「我老闆有事情找你，
    請好好合作。」，另被告丁○○、丑○○二人則打開後車門
    ，由後座上車，被害人汪○○則由前座被拉到後座，被告邱
    、駱二人將之夾坐在中間位置，由己○○將車開往山上，以
    及事後分得款項等情，分據被告乙○○、己○○、丁○○、
    丑○○等人自白在案。核與被害人汪○○於偵查中具結作證
    ：當天從松勇路回泰順街，抵達泰順街四十五號地下三樓停
    車場，欲開門下車時，一名歹徒抵住車門不讓伊下車，另二
    名歹徒將伊往後座拖，並開車往山上走等語相符（參九十四
    年度他字第一四○七號卷第五頁），足信被告等人就上述部
    分所為之自白，核與事實相符，可以採信。
  ２被告己○○等三人將被害人汪○○帶至山上後，三人即下車
    ，改由被告乙○○及癸○○坐上車，被告乙○○坐在被害人
    汪○○旁，被告癸○○則坐在副駕駛座上。被告乙○○對被
    害人汪○○稱：本來要你的命，但現在只要打斷腿。並說：
    我們對你的一切都很清楚，兄弟們都很辛苦，並問你願意拿
    多少錢給小弟分等語，以及被害人汪○○後來自行開價，表
    示願意給予一百萬元，被告乙○○及癸○○要求被害人汪○○寫切結書保證絕不再犯，之後被告乙○○等人即駕車一同
    下山至臺北市○○○路之遠東大飯店一樓咖啡廳，由被害人
    汪○○依約寫好內載「本人汪○○因一時失智對黃○○小姐
    作出不對的行為，謹此聲明絕不再犯，如有任何違背，願受
    法律制裁。」之切結書予乙○○及癸○○，並至國泰世華銀
    行營業部提領一百萬元現金交付予乙○○等情，亦據證人汪
    ○○於偵查中作證時指訴不移（參同上卷第六頁），並有切
    結書一紙（偵字第四九三九號卷二第二九五頁），及內有被
    告乙○○、癸○○及被害人汪○○之遠東大飯店一樓咖啡廳
    之監視器翻拍照片十九張（參偵字第四九三九號卷一第一四
    五至一五四頁）可稽。且查，被告乙○○於警詢、偵查中及
    本院審理時均自承有要求被害人汪○○書寫切結書及取得一
    百萬元現金之事實。參之被告乙○○以證人身分具結作證時
    稱：在山上，被害人汪○○承諾要處理，我們就下山到遠東
    飯店談，由我跟癸○○與他談，他願意拿一百萬給當天去的
    人，是給他們的辛苦錢等語（參本院九十四年十月二十七日
    審判筆錄第十一頁），核亦與證人汪○○上開證詞相一致，
    足認證人汪○○之證詞應非子虛，而可採信。
  ３被告癸○○辯稱：只是陪著上山而已，沒有參與云云。惟查
    ，被害人汪○○被押至山上期間，被告乙○○坐上車子與被
    害人汪○○談錢事宜時被告癸○○始終在場一節，業據被告
    癸○○於偵查中自承：當天是被告乙○○到伊家找伊聊天，
    被告乙○○接到一通電話，說他有一位朋友的太太與別人搞
    在一起，叫伊去跟被害人汪○○談一談，到山上時，伊與被
    告乙○○坐上被害人汪○○的車子，問他有無這回事，被害
    人汪○○承認等語（參偵字第四九三九號卷二第二八八頁）
    。而在被害人汪○○應允付款後，被告癸○○與被告乙○○
    一同駕車載被害人汪○○至遠東飯店，並在被害人汪○○書
    寫切結書，及交付一百萬元現金時亦始終在場，業據證人汪
    ○○作證如前，是被告癸○○確已參與本件妨害自由及恐嚇
    取財之犯行無疑，所辯：沒有參與云云，無非卸責之詞。
  ４另被告丑○○、己○○及丁○○等人雖均否認與被告乙○○
    間有恐嚇取財之犯意聯絡云云。惟查，被告己○○於九十三
    年九月間，已曾受被告乙○○指示強押被害人彭○○至山上
    後，向被害人彭○○強索金錢，而分得部分款項，其對於此
    次，被告乙○○要求其以同樣手法將被害人汪○○帶至山上
    ，事後復分得款項，足見其在前往強押被害人汪○○時，已
    知被告乙○○有藉此向被害人汪○○勒索財物之意圖，其既
    仍決意為之，是其與被告乙○○間確有共同恐嚇被害人汪○○而取財之犯意聯絡。另查，被告丁○○於偵查時自承：王
    找伊去帶人，因為有錢可以賺，所以幫他等語（參偵字第四
    九三九號卷二第二七○頁），以及被告丑○○於偵查時亦自
    承：是被告乙○○叫伊等去帶人，有成功，被告丁○○就會
    給錢，為了錢所以去等語（參同上偵卷第二六三頁），以及
    事後其二人分別分得部分款項，由被告二人主觀上認為將人
    強押至山上後，即可分得錢財以觀，足見其二人在妨害被害
    人汪○○自由之時，即有對之強索財物之意圖甚明，因此，
    被告己○○等三人辯稱：無恐嚇取財之意圖云云，為卸責之
    詞，無可採信。
  ５綜合上述，本件被告乙○○、己○○、丁○○、丑○○等五
    人共同妨害被害人彭○○自由及恐嚇取財之犯行，事證明確
    ，已可認定。
  (四)臺北市○○區○○路莊敬超市地下停車場被害人刁○○案部
    分：
  １本件業據被害人刁○○於偵查中具結作證：當天下班回家進
    入停車場後欲開後行李箱取物之際，有三個人走過來，並叫
    伊不要動，其中一個出手打，另一個把伊壓在地上，並對伊
    說伊亂動別人的女人，老大要見伊，我就依他們的指示上車
    ，由胖的人（應為被告己○○）將車子開往山區。到達山區
    後，被告乙○○進入駕駛座，並問伊是否動別人的女人，伊
    否認，隨即遭毆打；後來被告乙○○要求伊付兄弟水酒錢，
    最後以十二萬元達成協議。被告乙○○要求伊匯入龍瑋有限
    公司的帳戶，伊在隔天匯入。伊因害怕，且一個人帶三個小
    孩，且對方知道伊的住址，所以匯款等語（參偵字第四九三
    九號被害人卷第十六、十七頁）歷歷在案，並有被害人由臺
    北醫學大學附設醫院出具之上載被害人刁○○受有左胸壁挫
    傷之診斷證明書一紙（參偵字第八一九六號卷第二三頁）、
    龍瑋有限公司之台北銀行寶清分行00000000000
    號帳戶往來明細一份（以江秀琴名義匯款）在卷可稽（參偵
    字第四九三九號卷一第七十七頁）。且據被告乙○○、己○○、辛○○等人分別自白如前，並經上開各被告以證人身分
    就他人涉案部分，具結作證在案，互核亦有被害人所述遭強
    押至山上，並支付十二萬元等情相符，是被告乙○○、己○○、辛○○與不詳姓名年籍之成年男子共同妨害被害人刁○○之行動自由，並恐嚇取財等犯行，事證明確，洵堪認定。
  ２被告等人雖分執上詞置辯，惟查：
    (1)被告乙○○與被害人刁○○間，無任何債權債務關係，但
      被告乙○○卻夥同己○○等人強押被害人刁○○至山上，
      再以付兄弟水酒費為由，向被害人強索金錢，其有不法所
      有之意圖，至為顯然。是被告乙○○辯稱：無不法所有之
      意圖云云，為卸責之詞，無可採信。
    (2)被告己○○已經兩次依被告乙○○之指示押人勒索金錢於
      前，此次再依乙○○之指示押人，且在事後分得款項，其
      亦有不法所有之意圖至明。
    (3)另被告辛○○否認參與，辯稱：只是幫被告乙○○開車云
      云。惟查，被告己○○於偵查時供稱：被害人刁○○出來
      打開後車廂後，被告辛○○一腳往其大腿踹下去，並叫被
      害人將鑰匙交出等語（參偵字第四九三九號卷第五五○頁
      ），嗣被告己○○以證人身分具結作證，對於檢察官所詢
      ：於偵查時是否為上述陳述時，證稱：是的等語（參本院
      九十四年十一月三日審判筆錄第十七、十八頁），因此，
      被告辛○○辯稱：沒有參與強押被害人云云，即無可採信
      。
    (4)被害人刁○○係遭被告己○○、辛○○及不詳姓名之成年
      男子共三人強押上車，並被夾坐在後座中間，其等人多勢
      眾。且查，被害人遭挾持至不明山區，在此情況下，其內
      心之畏懼，自不在言下。參以被告乙○○等人對於被害人
      住處及家中有三名小孩之事知之甚詳，此由被告乙○○於
      被害人付款後，猶找被告庚○○至被害人住處安裝飲水機
      即可明之．因此，被害人雖已獲釋放，但其內心之畏懼，
      在其付款前，並未排除。因此，被害人係因遭被告乙○○
      、己○○、辛○○等人共同妨害自由及恐嚇後，始匯款十
      二萬元之事實，已至為明確，被告等人辯稱：是被害人自
      己願意給的云云，無非係卸責之詞。
  ３綜合上述，本件被告乙○○、己○○、辛○○與不詳姓名年
    籍之成年男子等四人共同妨害被害人刁○○行動自由及恐嚇
    取財之犯行，事證明確，可堪認定。
  (五)臺北市○○區○○路中國國際商業銀行旁被害人王○○案部
    分：
  １業據證人即被害人王○○於偵查中具結作證稱：於上揭時間
    ，伊在吉林路第一飯店的彭園餐廳用完餐，至中國國際商銀
    開車，伊一開車門就有人把伊往車內推，後來有二人打開後
    座坐進去，伊被押進後座，前座有二人，途中他們將伊的頭
    壓在下面，因為伊有掙扎，所以被用手敲打身體及頭部，後
    來車開到一山區。他們說伊搞別人太太。到了山上，被告己○○在車上等，其他人下車，他們的老大來，他說他姓王，
    並說是有人委託他處理，接著他開價七十萬元，伊說第二天
    才能匯給他，王留帳號要伊匯款給他；後來由被告己○○開
    車載王與伊一起下山，他們在辛亥路下車後，將車交還予伊
    ，伊隔二天後匯款七十萬元等語（參偵字第四九三九號被害
    人筆錄卷第二十六、二十七頁）在案，並有國泰世華商業銀
    行匯款單（參偵字第四九三九號卷一第七十五頁）、龍瑋有
    限公司上開帳戶明細（參同上偵卷第七十七頁）在卷可稽。
  ２被告己○○獲乙○○指示後，即夥同被告丁○○、丑○○、
    辛○○等人在上開地點強押被害人上車，載往山上。嗣後並
    分得部分款項一節，亦分據被告乙○○等人自白如前，並經
    各被告以證人之身分，就其他共犯參與之事實，具結作證在
    案，且所述各節，與被害人上開證詞中所述之過程大致相符
    ，足認其等就此部分所為之自白及證詞，均可以採信。
  ３至於被告乙○○、己○○、丁○○、丑○○、辛○○等人雖
    亦均否認有不法所有意圖之犯意聯絡，惟查，其等已經先後
    以相同手法犯案多次，並均先後分得金錢，足認其等均有向
    被害人勒索財物之意圖，所辯不足採信。
  (六)彰化縣鹿港鎮被害人許○○案部分：
  １業據證人即被害人許○○於偵查中具結作證稱：當天伊去電
    信局繳費，被告等共三、四人，將伊押在車子裡面，開往山
    上。到達山上時，將之推下來，用鐵條及木棍毆打伊。後來
    他們講話時說要上北二高，因為伊和朋友有債務糾紛，他們
    問伊可否還這筆錢，伊說沒辦法，後來有人提議說伊搞不到
    錢就算了。最後有一個人寫了一個帳號，叫伊匯二十萬到龍
    瑋有限公司帳戶等語（參偵字第四九三九號被害人筆錄卷第
    四十八頁），並有龍瑋有限公司上開帳戶往來明細（參偵字
    第四九三九號卷一第七十九頁）在卷可稽。參之被告乙○○
    於九十三年十二月二十一日二十時三分九秒許，以其所使用
    之0000000000號行動電話與不詳姓名男子通話時
    曾陳稱：今天中午抓到他（指被害人許○○），他完全沒錢
    ，他被我們打得多慘，然後從彰化帶回臺北才叫他坐統聯回
    去。我們帶到深山裡，八卦山裡面，找到一個空地，差一點
    腿打斷等語，復有監聽譯文在卷可憑（參譯文第三至四頁）
    。核與證人許○○上開證詞大致相符。
  ２被告乙○○、己○○、丁○○、丑○○、辛○○等五人共同
    參與本件犯行，其等就如何將被害人帶上車，並載往山上，
    如何交予被告乙○○，以及被害人如何支付款項各節，亦分
    據上開各被告以證人之身分分別就其他人涉案部分，具結作
    證在案（參本院九十四年十月二十七日審判筆錄第十七頁、
    本院九十四年十一月三日止第二十至二十一頁、三十五至三
    十六頁、第四十八頁、本院九十四年十二月一日筆錄第十七
    至十八頁），核與被害人許○○之上開證詞內容，亦均相符
    ，自亦堪予採信。
  ３至於被害人許○○雖亦自承有積欠他人債務，但該被告等人
    並非該債務之債權人，且被告等人取得款項後，係供參與之
    人員朋分，而非交予其所稱之委託人，足見其所謂受委託要
    債云云，並無可採信。
  ４綜上，被告乙○○、己○○、丁○○、丑○○、辛○○等五
    人共同妨害被害人許○○之行動自由，並強索二十萬元之犯
    行，事證明確，洵堪認定。
  (七)新竹被害人邱○○案部分：
  １本件業據證人即被害人許○○於本審理時結證稱：去年底的
    下午，在新竹路邊停車，就被人家帶走。帶走我的有幾個人
    ，已記不清楚。他們說要找我談事情，問我認不認識某某某
    （一個女孩子），我說我認識，他們說他們的老闆要找我談
    這女孩的事，我就說好，所以他們就開我的車，我就上車，
    因為沿途我在睡覺，所以不知道他們開到哪裡。我坐在車子
    後座，我旁邊有人坐，我是坐後座正後方。到目的地，他們
    叫我，我就醒來，醒來一看是我不知道的山上，有一位他們
    的老闆及另一個人就說我是不是跟某個女孩有婚外情，說對
    方已婚，我說是，然後他們說要我趕快結束跟那女孩子的事
    情，我就說我會儘快結束。他們說因為找我很久了，有花一
    些費用，要我支付。我說我其實沒什麼錢，他們就說你自己
    說說看要付多少，我在現場說我只有二十萬，他們說這樣費
    用不夠，我就說我湊湊看，我不記得在什麼時候講好捌拾萬
    ，不記得在現場答應要付多少錢，但是我後來實際付了捌拾
    萬。後來我分好幾次匯款，匯款的帳號是那個老闆寫給我的
    ，帳戶名稱我不記得了。我沒有那麼多現金，所以東湊西湊
    等語（參本院九十四年十一月三日審判筆錄第五至九頁），
    並有龍瑋有限公司上開帳戶往來明細（參偵字四九三九號卷
    一第八十頁）可稽，上開明細顯示被害人邱○○於九十三年
    十二月二十九日匯二次款，每筆十萬元，於同年月三十日再
    匯十萬元，三十一日則再匯二次，一筆十萬，一筆四十萬元
    ，與被害人邱○○上開所述之匯款情形相符。
  ２被告乙○○、己○○、丁○○、丑○○等四人共同參與本件
    犯行，亦分據上開各被告以證人之身分分別就其他人涉案部
    分，分別具結作證在案（參本院九十四年十月二十七日審判
    筆錄第十九至二十一頁、本院九十四年十一月三日止第二十
    至二十一頁、三十六至三十七頁、第四十八至四十九頁），
    ，其等就參與之過程，及如何將被害人邱○○帶至山上，如
    何要求其付款，以及被害人邱○○後來確已支付，並朋分款
    項等各節，互核相符，並與被害人邱○○之證詞相一致。
　３被告己○○於九十三年十二月二十九日十一時十五分十五秒
    以其使用之0000000000號行動電話與被告庚○○
    持用之0000000000號行動電話通話中曾稱：（庚○○詢其昨天是否順利）昨天後來有弄到，（庚○○詢其拿
    多少錢）他是上班族，拗到八十（萬），共四人下去，最近
    都和阿草（指丁○○）、阿舟（指丑○○）配合等語（參監
    聽譯文第一四三、一四四頁）。益見被告己○○等人與被乙○○一同進行本件案件，確係意在向被害人勒索財物甚明。
　４綜上，被告乙○○、己○○、丁○○、丑○○等四人共同參
  　與本件犯行，事證明確，洵堪認定。
  (八)臺北市○○區○○街被害人蔡○○案部分：
  １被告乙○○、己○○、丁○○、甲○○、庚○○等五人共同
    參與本件犯行，亦分據上開各被告以證人之身分分別就其他
    人涉案部分，具結作證在案。被告乙○○證稱：伊是叫被告
    己○○去處理的等語。被告己○○證稱：我、丁○○、庚○○、甲○○四個人開一部車，乙○○只有打電話過來。我們
    看到蔡先生走路出來，然後由丁○○或甲○○過去，我跟庚○○坐在車上，我把車子開過去，看到蔡先生在叫救命，跑
    到我們車子前面，有看到有人在抓蔡先生，被告丁○○把手
    搭在被害人肩膀上，但是車窗太黑了，看不清楚。我開車去
    大馬路遶一圈，在大馬路等他們，後來有載他們一起離開，
    被害人沒有上車等語；被告丁○○證稱：我跟甲○○、庚○○、己○○一起。我跟甲○○本來在公園涼亭等，看到被害
    人出來，我們就走過去，我跟蔡先生說可不可以跟我們走一
    趟，我老闆有事要跟你談，我順手要搭搭他的肩膀，他順手
    撥開，然後甲○○就去拉他沒拉到，他就喊救命，有要拉他
    走的動作等語；被告庚○○證稱：到連雲街看到丁○○、甲○○、己○○。這件是丁○○跟甲○○去請，但沒有請到。
    因為他大喊救命等語；被告甲○○結證稱：丁○○打電話給
    我說有事情，我們就過去了，到連雲街這裡後，庚○○跟己○○有來，有位路人應該是那位蔡先生，我看到丁○○走過
    去，我就跟著過去，丁○○要跟他講話，手伸過去還沒碰到
    他，他就大喊救命，並把他的手撥開，我就衝過去，他一直
    喊救命一直跑，我一個人在後面追他，然後他跌倒，結果住
    戶都頭探出來看，我往回跑，叫丁○○趕快離開，我們就離
    開了等語（以上分別參本院九十四年十月二十七日審判筆錄
    第二十一頁、本院九十四年十一月三日止第二十三至二十四
    頁、三十七頁、本院九十四年十二月一日筆錄第二十六頁、
    第三十六頁），互核被告乙○○等人之上開證詞，就其等參
    加之人數，及行為之過程，大致均相符合。
  ２次查，被告乙○○等人行動前，在九十三年十二月二十二日
    二十三時二十八分二十八秒時，被告乙○○以電話0000
    000000號電話指示被告庚○○稱：我跟你講，連雲街
    那個，我們下個禮拜一再開始。那個一定有錢賺，但是很辛
    苦，我們就是要等，下禮拜有二條，我們同時可以動等語（
    參監聽譯文第七頁），另被告乙○○亦與己○○電話聯絡時
    ，被告己○○詢稱：禮拜一不是要去連雲街，被告乙○○答
    稱：對，你們去連雲街，這一次一定要把他搞定，這次我不
    到了，交給你弄，你是帶隊官，你要怎麼把這個ＴＥＡＭ安
    排，所有的細節是你要去花腦筋等語（參監聽譯文第十二、
    十三頁）：是被告等人於行動前，已經有事先聯繫，益認其
    等有共同恐嚇取財之犯意聯絡。
  ３此外，就本案部分，被告等人亦互為證人，經本院實施交互
    詰問，是其等共同妨害自由未遂之犯行，亦足堪認定。
  (九)臺北市士林區百齡地下停車場被害人黃○○案部分：
  １被害人黃○○於警詢時證稱（此部分之證詞得作為證據部分
    ，已如前述）：在九十四年一月五日下午十八時三十分許，
    在台北市士林區百齡地下停車場取車開車門時，遭四名歹徒
    挾持到台北縣深坑鄉○區○○路上他們將伊頭往下壓，被告
    乙○○並稱要剁伊的腳，歹徒可能發現綁錯人，且認為我真
    的沒錢，便載伊到新店捷運站搭捷運等語（參九十四年度聲
    搜字第四○○號卷第四十四頁）。
  ２被告乙○○於九十四年一月五日十七時五十五分零四秒時以
　　電話指示被告丁○○：你先在那邊守他，他出來就跟他，告
　  訴我他車停哪裡。嗣被害人黃○○出來後，被告丁○○於電
    話中將被害人黃○○之行車路線一一報明予被告乙○○等語
    。嗣九十四年一月五日二十時三十八分二十三秒與不詳姓名
    男子通電話時談及：現在還在山上，連七、八萬都沒有，不
    要說七、八千萬，本來是要打斷的，現不打了，我叫他回去
    包一包等語（參監聽譯文第十六、十七、十五頁）。
  ３被告乙○○、丁○○、庚○○、甲○○等人於本院審理時就
    他人涉案部分，亦分別具結作證在案（參本院九十四年十月
    二十七日筆錄第二十二至二十四頁、九十四年十一月三日筆
    錄第三十七至三十八頁、九十四年十二月一日筆錄第二十六
    至二十七頁、第三十七頁），且互核其等所述之參與經過、
    如何將被害人帶至山上等均相符。
  ４被告乙○○等四人共同妨害自由之犯行，已可堪認定。
  (十)臺北市內湖區○○○路福華廣場被害人陳○○案部分：
  １上揭犯罪事實，業據證人即被害人於偵查中結證：當天伊開
    車到民權東路六段一八○巷六號地下四樓停車場停車，才下
    車不久，即遭人勒住其頸部，並被強制拉入後座中間。左手
    邊的人叫我頭靠在他的大腿上，不能抬起來，只要我抬起來
    ，就把我壓下去，隨即將伊押往山上，到達山上後，他們叫
    伊蹲下面向山壁；後伊的車被開上山，伊被叫上車，有人問
    是否生意上有得罪人，伊回答不知，他們即問：「你不願意
    解決嗎？」，並說：如果不解決，打斷伊的腿，讓伊在醫院
    躺三個月，伊很害怕，後來伊為脫身，自行開價二百萬元，
    他們同意後，伊即開自己的車子載著他們下山，並在民權東
    路靠近民權大橋往內湖方向下車，下車前拿了一張名片給伊
    。隔天在西華飯店旁的花旗銀行提領現金二百萬元交給被告
    乙○○，被告乙○○曾說他是松聯幫的等語（參偵字第一四
    ○七號卷第十、十一頁）。此外，被害人在九十四年一月二
    十日十一時二十四分四十八秒時曾撥打被告乙○○所有之0
    000000000號行動電話稱：昨天答應你的事，西華
    飯店隔壁有一個花旗銀行，到時候你就過來等語。同日十二
    時二分五十三秒，二人再度通話被害人陳○○稱：你就在樓
    下，我現在正在提等語（參監聽譯文第十九頁），核與證人
    陳○○所述於翌日提現金支付予被告乙○○之情節亦完全相
    符。
  ２被告乙○○、己○○、丁○○、庚○○、子○○等人於本院
    審理時就他人涉案部分，亦分別具結作證在案（參本院九十
    四年十月二十七日筆錄第二十四至二十六頁、九十四年十一
    月三日筆錄第二十四頁、三十八至三十九頁、九十四年十二
    月一日筆錄第二十七至二十八頁、第三十八頁、第五十三頁
    ）。其等就參與之人員，如何帶被害人上山之過程，事後如
    何分得款項，所述亦大致相符，自堪予採信。
  ３是被告乙○○、己○○、丁○○、庚○○、子○○等人共
  　同妨害被害人陳○○行動自由，並恐嚇取財之犯行，亦可資
    認定。
  ４被告甲○○雖辯稱：與其餘被告間沒有犯意之聯絡，只是跟
    被告丁○○一起去看車子而已云云。惟查，被告乙○○於九
    十四年一月十七日十六時五十二分十三秒時，以其所使用之
    0000000000號行動電話與被告甲○○所使用之0
    000000000號行動電話直接通話，被告乙○○詢其
    被告丁○○是否與其在一起，被告甲○○答稱：他開車去洲
    子街那邊看，我在民權東路這邊。被告乙○○再詢：是「福
    華」嗎，你下去的嗎，被告甲○○答稱：是，剛有下去看沒
    有，在這邊等他車等語，二人並再度互相確認要跟的車子車
    號（參監聽譯文第四十八頁）。足見被告甲○○雖係受被告
    丁○○的邀約，但其與被告乙○○間，確有直接的聯繫，且
    知道其主要的任務是負責盯車，是所辯：不知道什麼事云云
    ，委無可採。
  (十一)臺北縣深坑鄉文山高爾夫練習場張○○（年籍詳卷）案部分
    ：
  １業據證人即被害人張○○於偵查中具結作證稱：當天在球場
    練完球預備發動車子時，其中一人（經指認為被告丁○○）
    把車門打開並擠進來，後面又跟著二個人（經指認為被告己○○、庚○○）進入後座，那個擠進來的人就叫我坐在後面
    ，並叫我配合他們，趴在他們的腿上，不能往外看，將車子
    開往深坑山區。到達山區後，被告乙○○出面說伊帶小姐吃
    飯，並說伊玩了不該玩的女人，叫伊不能再跟該名女子交往
    ，並問伊要如何解決，因為伊害怕，且當時山上只有伊一人
    ，而他們至少有四人，伊想應該是為了錢，所以伊就開價四
    十萬元，但被告乙○○說太少，後來伊就說給五十萬，再加
    兄弟茶水費二十萬，共七十萬。當時被告己○○站在車門外
    。談好價錢後被告乙○○就坐伊的車回台北，並叫伊隔天匯
    款給他，惟最後未匯款等語（參偵字第四九三九號被害人筆
    錄卷第六至八頁）在案。參之被告等人亦各自坦承有將被害
    人張○○帶至山上之事，且經其等各自以證人身分就他人涉
    案部分具結作證，其中被告乙○○亦陳稱：被害人張○○有
    說要付七十萬元等語，自堪信被害人張○○上開證詞，均為
    真實，而可採信。
  ２被告己○○於九十四年一月二十四日十七時四十七分三十二
    秒與被告丁○○通話中提及：現在變成四十萬，他說明天要
    匯入鬼仔的戶頭裡面。嗣於同日十八時四十分二十五秒時再
    度通話稱：鬼仔已經跟我說，他拿二十出來，用七、六、三
    、二、二分下去，我拿七萬，你拿六萬，國峰拿三萬，目鏡
    （指甲○○）、國輝（應為子○○）二萬等語。益見被告等
    人參與之目的在於取財。
  ３被告甲○○於本件行動前之九十四年一月二十三日二十時十
　  七分三十九秒即與被告丁○○聯絡，被告丁○○通知其隔天
    八點半到仁愛路跟敦化（參監聽譯文第一一五頁）。後來在
    一月二十四日十六時四十八分甲○○又與被告邱翰連絡，問
    被告丁○○被害人是穿背心，戴眼鏡的嗎，二人就盯梢的對
    象一再討論。接著又通知被告丁○○：出去了（參監聽譯文
    第一一六、一一七頁），足見被告甲○○對於擬跟蹤挾持的
    對象完全清楚，並非如前所言，只是跟著被告丁○○一起出
    門而已，不知道要跟什麼車，什麼人云云，均為卸責之詞。
  ４綜上，被告等人共同妨害被害人張○○之行動自由，及恐嚇
    取財未遂之犯行，亦可堪認定。
  (十二)臺北市○○區○○街黃○○（年籍詳卷）案部分：
  １被告乙○○、己○○、丁○○、甲○○、庚○○、子○○等
 　 六人及一名姓名年籍不詳綽號「紅馬」之成年男子共同參與
    本件犯行，亦分據上開各被告以證人之身分分別就其他人涉
    案部分，具結作證在案。被告乙○○證稱：這件是交待被告
    己○○去處理的。向被害人拿了一百萬，伊拿五十萬，剩下
    的分給己○○、丑○○、丁○○、庚○○，他們怎麼分，伊
    不清楚等語（參本院九十四年十月二十七日審判筆錄第二十
    八頁）。被告己○○證稱：參加的人有伊、丁○○、庚○○
    、子○○、還有一個不認識的人。看被害人的車子開出來，
    子○○用摩托車假裝摔倒，被害人搖下車窗，由被告丁○○
    去上前跟被害人講話。後來被害人坐到後座中間，由丁○○
    開車，伊和不認識的人一起坐後座，庚○○則開他原來的車
    ，一起開到福德公墓等乙○○。途中有叫被害人趴在該名不
    認識的人的腿上。後來有分到錢等語（參本院九十四年十一
    月三日筆錄第二十六頁）。被告丁○○結證稱：己○○聯絡
    伊說乙○○在洲子街那裡，伊就約被告子○○一起去，到場
    還有己○○、庚○○和他的朋友，子○○騎一台機車，伊跟
    被害人說我老闆有事找你，被告己○○則提一個人的名字，
    被害人由駕駛座跨到後座中間，伊負責開車，車上有小范及
    另一個人，把人帶到山上，讓被害人跟乙○○談。後來有拿
    到十萬元，伊有轉交子○○、甲○○各二、三萬元，因為甲○○之前有陪伊去看被害人的車子。因為之前幫忙都有拿到
    錢，所以乙○○找就想幫忙一下等語（本院九十四年十一月
    三日筆錄第四十一頁）。被告庚○○證稱：當天伊開車載紅
    馬過去，到場有己○○、丁○○、子○○等人，伊看到子○○騎摩托車過來，剛好有一台賓士車出，伊就向子○○借來
    騎，賓士車停下來，丁○○上前跟賓士車主講話，後來紅馬
    與己○○就上車，丁○○開被害人的車，被害人坐後座，伊
    開著車跟在他們後面，車上還有子○○。後來有拿到一萬元
    。等語（參本院九十四年十二月一日筆錄第二十九、三十頁
    ）。另被告甲○○結證稱：二月三日前有跟丁○○一起看車
    子，後來也有拿到一、二萬元等語（參本院九十四年十二月
    一日筆錄第三十九頁）。被告子○○結證：到場時有看到丁○○、己○○、庚○○及一個不認識的人，後來我騎摩托車
    到被害人前面攔他，被害人停車，己○○及丁○○及另一個
    不認識的人坐上被害人的車，然後伊坐上庚○○的車，一起
    上山。後來分到二萬元，是丁○○交給伊的等語（參本院九
    十四年十一月三日筆錄第五十四、五十五頁）。互核被告乙○○等人之上開證詞，其等對於如何集合，參與之人數、如
    何將被害人攔停，並使其坐在後座中間等均相符，自足信其
    等上開證詞，均為真實，而可採信。
  ２被告甲○○於九十四年一月二十八日九時三十分十五秒與被
    告丁○○通話，當時被告丁○○的所在位置為臺北市○○區
    ○○街一○八號附近，被告甲○○向丁○○回報還沒出來，
    並表示，如果出來會打過去等語，益見被告甲○○非單純只
    是陪被告丁○○去看車子而已，而是已經參與跟監之行動甚
    明。又被告甲○○在參與本件之後，即分得一、二萬元，足
    見其所取得之金錢，與其參與本件事件有很大的關連，參以
    被告丁○○與甲○○之間並無親戚關係，衡諸常情，被告丁○○實無一次給予一、二萬元壓歲錢予甲○○之可能。是被
    告甲○○所分得之金錢，應是參與本件所得之分配款，所辯
    ，是紅包錢云云，無非卸責之詞，不足採信。
  ３至於少年施○○（年籍詳卷）是否參與本案部分，被告己○○等人雖均證稱：當時有一名不認識的男子一同參加，但經
    當庭指認少年施○○是否為該名不知名的男子，則均證稱：
    不是（參九十四年十二月一日筆錄）。質之被告庚○○則證
    稱：是一個叫紅馬的男子，並非少年施○○等語。另證人即
    少年施○○具結作證時亦堅詞否認有參與本案。而遍閱全卷
    除有少年施○○於警詢中曾自白有參與外，並無其他積極之
    證據證明少年施○○共犯本案，是自難徒以少年施○○之警
    詢中之陳述，據以認定本案共犯中之該名不知名男子即為少
    年施○○，附此敘明。
  (十三)臺北市中山區中崙派出所旁嘟嘟停車場蘇○○案部分：
  　被告乙○○、己○○、子○○、丙○○、壬○○等五人共同
    參與本件犯行，亦分據上開各被告以證人之身分分別就其他
    人涉案部分，具結作證在案。被告乙○○證稱：當天是找己○○、丙○○、子○○、壬○○一起去，要壬○○在巷口等
    ，看到蘇先生就通知伊等語（參本院九十四年十月二十七日
    筆錄第三十頁）。被告己○○結證稱：是乙○○叫伊去的，
    有子○○、丙○○，也有在路旁看到壬○○，等被害人出現
    時，伊就去卡位，並請他好好合作，然後告訴他一個女子的
    名字，伊就請被害人從前座跨到後座，然後由伊開車，丙○○、子○○坐後座，把車開到山上，由乙○○與他談等語（
    參本院九十四年十一月三日筆錄第二十七頁）。被告子○○
    結證稱：是己○○找伊去的，現場有看到丙○○，看到被害
    人我就從車子右後座上車，己○○坐在駕駛座，然後到山上
    ，我和丙○○、己○○就下車，由乙○○去談等語（參本院
    九十四年十一月三日筆錄第五十五頁）。被告丙○○作證稱
    ：是己○○叫伊去的，說有關婚外情的事，到現場還有己○○、子○○，乙○○來以後，己○○去跟他談了一下，並告
    訴他被害人出來後，他要去做卡位的動作，要我們去坐後座
    。後來被害人是坐在我跟子○○中間，車子開往山上，乙○○到了以後，他上被害人的車，我跟子○○就坐上一台休旅
    車，己○○一直站在被害人的車子外面等語（參本院九十一
    年十一月三日筆錄第五十八頁）。互核上開被告之證詞，其
    等對於參與之人員，如何將被害人押上車，並帶至山上之過
    程，所述大致相符，足認其等之上開各自之證詞，均與事實
    相符，可以採信。是被告乙○○、己○○、子○○、丙○○
    、壬○○等人共同妨害被害人蘇○○之行動自由之犯行，可
    堪認定。
  (十四)被告乙○○等人所為之上開各件案件，每次均以被害人有婚
    外情為由，即令己○○、丁○○二人帶同被告丑○○等人至
    少三至四人，將被害人強押上車，再載往山區，使被害人陷
    於無助之狀態下，而任其等予取予求，加以被告等人大多是
    在被害人的住處、工作場所、日常活動處所跟監，強押被害
    人，且對被害人之家庭狀況，均有所了解，益使被害人心生
    畏懼不敢不從。即使獲得釋放後，也只能乖乖付款，於案發
    後，部分被害人迄今仍不敢出面，足見其等心中之畏懼至深
    。復以被告等人每次均要求被害人付錢解決，且每次所得均
    由乙○○以不同比例朋分，足見其等間確有不法所有之意圖
    ，且明知其等所分得之金錢是向被害人強索而來，此由被告
    等人間之監聽資料，尤提及分錢方式，即可明之。是被告己○○等人所辯：不知道會跟被害人要錢，且不知道拿到的是
    什麼錢云云，核無可信。
  (十五)綜合上述，本件被告乙○○指示被告己○○等人分別參與上
    述妨害自由及恐嚇取財之犯行，事證明確，洵堪認定。
四、論罪理由：
  (一)就被害人鄭○○案部分，核被告乙○○、庚○○二人所為係
    刑法第三百零二條第一項以非法方法剝奪人之行動自由罪、
    第三百零四條第一項強制罪、第三百四十六條第一項恐嚇取
    財罪。被告乙○○、庚○○與綽號「阿修」、「阿泰」之成
    年男子間有犯意之聯絡及行為之分擔，均為共同正犯。
  (二)就被害人彭○○案部分，核被告乙○○、己○○、癸○○、
    庚○○四人所為係刑法第三百零二條第一項以非法方法剝奪
    人之行動自由罪、第三百四十六條第一項恐嚇取財罪。被告
    乙○○、己○○、癸○○、庚○○等人間有犯意之聯絡及行
    為之分擔，均為共同正犯。
  (三)就被害人汪○○案部分，核被告乙○○、己○○、丁○○、
    丑○○、癸○○五人所為係刑法第三百零二條第一項以非法
    方法剝奪人之行動自由罪、第三百零四條第一項強制罪、第
    三百四十六條第一項恐嚇取財罪。被告乙○○、己○○、丁○○、丑○○、癸○○五人間有犯意之聯絡及行為之分擔，
    均為共同正犯。
  (四)就被害人刁○○案部分，核被告乙○○、己○○、辛○○及
    不詳姓名年籍之成年男子四人所為係刑法第三百零二條第一
    項以非法方法剝奪人之行動自由罪、第三百四十六條第一項
    恐嚇取財罪。被告乙○○、己○○、辛○○、不詳姓名成年
    男子間有犯意之聯絡及行為之分擔，均為共同正犯。
  (五)就被害人王○○案部分，核被告乙○○、己○○、丁○○、
    丑○○、辛○○人所為係刑法第三百零二條第一項以非法方
    法剝奪人之行動自由罪、第三百四十六條第一項恐嚇取財罪
    。被告乙○○、己○○、丁○○、丑○○、辛○○間有犯意
    之聯絡及行為之分擔，均為共同正犯。
  (六)就被害人許○○案部分，核被告乙○○、己○○、丁○○、
    丑○○、辛○○所為係刑法第三百零二條第一項以非法方法
    剝奪人之行動自由罪、第三百四十六條第一項恐嚇取財罪。
    被告乙○○、己○○、丁○○、丑○○、辛○○間有犯意之
    聯絡及行為之分擔，均為共同正犯。
  (七)就被害人邱○○案部分，核被告乙○○、己○○、丁○○、
    丑○○所為係刑法第三百零二條第一項以非法方法剝奪人之
    行動自由罪、第三百四十六條第一項恐嚇取財罪。被告乙○○、己○○、丁○○、丑○○間有犯意之聯絡及行為之分擔
    ，均為共同正犯。
  (八)就被害人蔡○○案部分，核被告乙○○、己○○、丁○○、
    甲○○、庚○○所為係刑法第三百零二條第一項、第三項以
    非法方法剝奪人之行動自由罪未遂罪。被告乙○○、己○○
    、丁○○、甲○○、庚○○間有犯意之聯絡及行為之分擔，
    均為共同正犯。
  (九)就被害人黃○○案部分，核被告乙○○、丁○○、庚○○、
    甲○○所為係刑法第三百零二條第一項以非法方法剝奪人之
    行動自由罪。被告乙○○、丁○○、庚○○、甲○○間有犯
    意之聯絡及行為之分擔，均為共同正犯。
  (十)就被害人陳○○案部分，核被告乙○○、己○○、丁○○、
    庚○○、甲○○、子○○所為係刑法第三百零二條第一項以
    非法方法剝奪人之行動自由罪、第三百四十六條第一項恐嚇
    取財罪。被告乙○○、己○○、丁○○、庚○○、甲○○、
    子○○間有犯意之聯絡及行為之分擔，均為共同正犯。
  (十一)就被害人張○○案部分，核被告乙○○、己○○、丁○○、
    庚○○、甲○○、子○○所為係刑法第三百零二條第一項以
    非法方法剝奪人之行動自由罪、第三百四十六條第一項、第
    三項恐嚇取財罪未遂。被告乙○○、己○○、丁○○、庚○○、甲○○、子○○間有犯意之聯絡及行為之分擔，均為共
    同正犯。
  (十二)就被害人黃○○案部分，核被告乙○○、己○○、丁○○、
    庚○○、甲○○、子○○及不詳姓名年籍綽號紅馬之成年男
    子等人所為係刑法第三百零二條第一項以非法方法剝奪人之
    行動自由罪、第三百四十六條第一項恐嚇取財罪。被告乙○○、己○○、丁○○、庚○○、甲○○、子○○、綽號「紅
    馬」之成年男子間有犯意之聯絡及行為之分擔，均為共同正
    犯。
  (十三)就被害人蘇○○案部分，核被告乙○○、己○○、子○○、
    丙○○、壬○○所為係刑法第三百零二條第一項以非法方法
    剝奪人之行動自由罪。被告乙○○、己○○、子○○、丙○○、壬○○間有犯意之聯絡及行為之分擔，均為共同正犯。
  (十四)被告等人分別所犯之罪如下述：
  １被告乙○○先後十二次犯刑法第三百零二條第一項以非法方
    法剝奪人之行動自由罪，一次犯同條第一項、第三項之以非
    法方法剝奪人之行動自由未遂罪，及先後二次犯刑法第三百
    零四條之強制罪，九次犯刑法第三百四十六條第一項之恐嚇
    取財既遂罪、一次犯同條第一項、第三項恐嚇取財未遂罪，
    均時間緊接，各觸犯構成要件相同之罪名，顯各係基於概括
    之犯意，反覆為之，均為連續犯，分別從一重之以非法方法
    剝奪人之行動自由既遂罪、強制罪、恐嚇取財既遂之一罪處
    斷，並均加重其刑。又被告乙○○前於八十六年間，因犯誣
    告罪，於八十九年六月一日經判處有期徒刑五月確定，於九
    十一年二月九日執行完畢，其於刑之執行完畢後，五年內再
    犯本件有期徒刑以上之罪，為累犯，應加重其刑，並遞加重
    之。被告乙○○所犯上開三罪，有方法目的之牽連關係，應
    從一重之連續恐嚇取財既遂之一罪處斷。
  ２被告己○○先後十次犯刑法第三百零二條第一項以非法方法
    剝奪人之行動自由罪，一次犯同條第一項、第三項之以非法
    方法剝奪人之行動自由未遂罪，八次犯刑法第三百四十六條
    第一項之恐嚇取財既遂罪、一次犯同條第一項、第三項恐嚇
    取財未遂罪，均時間緊接，各觸犯構成要件相同之罪名，顯
    各係基於概括之犯意，反覆為之，均為連續犯，分別從一重
    之以非法方法剝奪人之行動自由罪既遂、恐嚇取財既遂之一
    罪處斷，並均加重其刑。被告己○○所犯上開以非法方法剝
    奪人之行動自由既遂罪、強制罪、恐嚇取財既遂等三罪，有
    方法目的之牽連關係，應從一重之連續恐嚇取財既遂之一罪
    處斷。
  ３被告丁○○先後九次犯刑法第三百零二條第一項以非法方法
    剝奪人之行動自由罪，一次犯同條第一項、第三項之以非法
    方法剝奪人之行動自由未遂罪，七次犯刑法第三百四十六條
    第一項之恐嚇取財既遂罪、一次犯同條第一項、第三項恐嚇
    取財未遂罪，均時間緊接，各觸犯構成要件相同之罪名，顯
    各係基於概括之犯意，反覆為之，均為連續犯，分別從一重
    之以非法方法剝奪人之行動自由罪既遂、恐嚇取財既遂之一
    罪處斷，並均加重其刑。被告丁○○所犯上開以非法方法剝
    奪人之行動自由既遂、強制罪、恐嚇取財既遂等三罪，有方
    法目的之牽連關係，應從一重之連續恐嚇取財既遂之一罪處
    斷
  ４被告庚○○先後六次犯刑法第三百零二條第一項以非法方法
    剝奪人之行動自由罪，一次犯同條第一項、第三項之以非法
    方法剝奪人之行動自由未遂罪，四次犯刑法第三百四十六條
    第一項之恐嚇取財既遂罪、一次犯同條第一項、第三項恐嚇
    取財未遂罪，均時間緊接，各觸犯構成要件相同之罪名，顯
    各係基於概括之犯意，反覆為之，均為連續犯，分別從一重
    之以非法方法剝奪人之行動自由罪既遂、恐嚇取財既遂之一
    罪處斷，並均加重其刑。被告庚○○所犯以非法方法剝奪人
    之行動自由既遂罪、強制罪、恐嚇取財既遂等三罪，有方法
    目的之牽連關係，應從一重之連續恐嚇取財既遂之一罪處斷
    。公訴意旨雖未就被告庚○○犯第九件臺北市士林區百齡停
    車場被害人黃○○案部分提起公訴，惟此部分與業經起訴部
    分有連續犯之裁判上一罪之關係，而為起訴之效力所及，本
    院自應併予審理。又公訴意旨認被告庚○○亦參與第四件臺
    北市○○路被害人刁○○案件，惟訊據被告庚○○堅詞否認
    另參與本次犯行，且質之證人即該案之共同正犯乙○○表示
    ：不知他有沒有去等語（參本院九十四年十月二十七日筆錄
    第十一頁）；被告己○○結證時稱：另一個人是不認識的人
    ，不是庚○○等語（參本院九十四年十一月三日筆錄第十九
    頁）。此外，復無其他證據證明被告庚○○有參與本次犯行
    ，既無證據證明被告庚○○有參與本件犯行，此部分本應為
    被告庚○○無罪之諭知，惟公訴人認被告庚○○此部分犯行
    如成立犯罪，與前開論罪部分有連續犯之裁判上一罪之關係
    ，爰不另為無罪之諭知。
  ５被告癸○○先後二次犯刑法第三百零二條第一項以非法方法
    剝奪人之行動自由罪，二次犯刑法第三百四十六條第一項之
    恐嚇取財罪，均時間緊接，各觸犯構成要件相同之罪名，顯
    各係基於概括之犯意，反覆為之，均為連續犯，分別從一重
    之以非法方法剝奪人之行動自由罪既遂、恐嚇取財既遂之一
    罪處斷，並均加重其刑。被告癸○○前於八十一年間因犯竊
    盜罪，經判處有期徒刑十月確定。其後於八十七年間又因犯
    偽造文書及竊盜罪，經臺灣桃園地方法院以八十七年度易字
    第二六七六號分別判處有期徒刑四月、三年，刑之執行前強
    制工作三年，二罪合併定應執行有期徒刑三年二月，於八十
    八年三月二日確定。以上三罪嗣再經臺灣桃園地方法院裁定
    合併定其應執行有期徒刑四年入監執行，嗣於九十一年八月
    十四日縮短刑期假釋出監，於九十三年六月十九日縮短刑期
    假釋期滿未經撤銷視為執行完畢。此有臺灣高等法院被告全
    國前案紀錄表可稽，其於刑之執行完畢後，五年內再犯
    本件有期徒刑以上之罪，為累犯，應依法加重其刑，並遞加
    重之。被告癸○○所犯以非法方法剝奪人之行動自由罪、強
    制罪、恐嚇取財罪等三罪，有方法目的之牽連關係，應從一
    重之連續恐嚇取財既遂之一罪處斷。
  ６被告丑○○先後四次犯刑法第三百零二條第一項以非法方法
    剝奪人之行動自由罪，四次犯刑法第三百四十六條第一項之
    恐嚇取財罪，均時間緊接，各觸犯構成要件相同之罪名，顯
    各係基於概括之犯意，反覆為之，均為連續犯，分別從一重
    之以非法方法剝奪人之行動自由罪罪、恐嚇取財罪之一罪處
    斷，並均加重其刑。被告丑○○所犯以非法方法剝奪人之行
    動自由罪、強制罪、恐嚇取財罪等三罪，有方法目的之牽連
    關係，應從一重之連續恐嚇取財既遂之一罪處斷
  ７被告子○○先後四次犯刑法第三百零二條第一項以非法方法
    剝奪人之行動自由罪，二次犯刑法第三百四十六條第一項之
    恐嚇取財既遂罪、一次犯同條第一項、第三項恐嚇取財未遂
    罪，均時間緊接，各觸犯構成要件相同之罪名，顯各係基於
    概括之犯意，反覆為之，均為連續犯，分別從一重之以非法
    方法剝奪人之行動自由罪、恐嚇取財既遂罪之一罪處斷，並
    均加重其刑。被告丑○○所犯以非法方法剝奪人之行動自由
    罪、恐嚇取財既遂等二罪，有方法目的之牽連關係，應從一
    重之連續恐嚇取財既遂之一罪處斷
  ８被告甲○○先後四次犯刑法第三百零二條第一項以非法方法
    剝奪人之行動自由罪，一次犯同條第一項、第三項之以非法
    方法剝奪人之行動自由未遂罪，二次犯刑法第三百四十六條
    第一項之恐嚇取財既遂罪、一次犯同條第一項、第三項恐嚇
    取財未遂罪，均時間緊接，各觸犯構成要件相同之罪名，顯
    各係基於概括之犯意，反覆為之，均為連續犯，分別從一重
    之以非法方法剝奪人之行動自由既遂罪、恐嚇取財既遂罪之
    一罪處所，並均加重其刑。被告甲○○所犯以非法方法剝奪
    人之行動自由罪既遂罪、恐嚇取財既遂罪等二罪，有方法目
    的之牽連關係，應從一重之連續恐嚇取財既遂之一罪處斷
  ９被告辛○○先後三次犯刑法第三百零二條第一項以非法方法
    剝奪人之行動自由罪，三次犯刑法第三百四十六條第一項之
    恐嚇取財罪，均時間緊接，各觸犯構成要件相同之罪名，顯
    各係基於概括之犯意，反覆為之，均為連續犯，分別從一重
    之以非法方法剝奪人之行動自由罪既遂、恐嚇取財既遂之一
    罪處斷，並均加重其刑。被告辛○○所犯以非法方法剝奪人
    之行動自由罪、恐嚇取財罪等二罪，有方法目的之牽連關係
    ，應從一重之連續恐嚇取財罪之一罪處斷。被告辛○○曾於
    九十年間因犯妨害自由罪，經本院以九十年度訴字第六五○
    號判處有期徒刑十月，於九十一年五月九日確定。嗣於九十
    二年八月二十五日執行完畢。此有臺灣高等法院被告全國前
    案紀錄表在卷可稽，其於刑之執行完畢後，五年內再犯本件
    有期徒刑以上之罪，為累犯，應依法加重其刑，並遞加重之
    。
  １０被告壬○○所為係犯刑法第三百零二條第一項以非法方法剝
    奪人之行動自由罪。公訴意旨被告壬○○另參與第九件臺北
    市士林區士林百齡停車場被害人黃○○案件，惟訊據被告壬○○堅詞否認另參與本次犯行，且質之證人即該案之共同正
    犯乙○○、丁○○等人結證時，均未提及被告壬○○參與之
    行為，另被告庚○○則證稱：壬○○沒有去等語（參本院九
    十四年十二月一日筆錄第二十七頁）。此外，復無其他證據
    證明被告壬○○有參與本次犯行，既無證據證明被告壬○○
    有參與本件犯行，此部分本應為被告壬○○無罪之諭知，惟
    公訴人認被告壬○○此部分犯行如成立犯罪，與前開論罪部
    分有連續犯之裁判上一罪之關係，爰不另為無罪之諭知，附
    此敘明。被告壬○○前於八十九年間，因違反毒品危害防制
    條例案件，經本院以八十九年度北簡字第六三號判處有期徒
    刑三月，其另於九十年間同因違反毒品危害防制條例案件，
    經本院以九十年度易字第七六三號判處有期徒刑五月確定。
    二罪接續執行，於九十一年二月二十八日執行完畢。又其另
    於九十二年間，因犯傷害罪，經本院於九十二年十月二十七
    日以九十年度簡字第三一○八號判處有期徒刑五月確定。其
    另違反毒品危害防制條例案件，經本院於九十二年十月九日
    以九十二年度簡字第三一○二號判處有期徒刑六月確定。二
    罪嗣經本院以九十二年度聲字第二○四二號裁定合併定其應
    執行有期徒刑九月確定，於九十三年十月十一日執行完畢，
    此有臺灣高等法院被告全國前案紀錄表在卷可稽，其於刑之
    執行完畢後，五年內再犯本件有期徒刑以上之罪，為累犯，
    應依法加重其刑。
  被告丙○○參與第十三件被害人蘇○○案，所為係犯刑法第
    三百零二條第一項以非法方法剝奪人之行動自由罪。
五、科刑理由：
    本院審酌被告乙○○等人為個人之利益，竟以上述犯罪方法
    ，以滿足自己之須求，以及各被告所擔任之角色，所分別參
    與之件數，對於被害人所加於身體及金錢之危害程度，及各
    被告之前科、素行，其等對於社會秩安及被害人之生命、財
    產之危害重大，其後被告乙○○犯罪後猶以執法自居，毫無
    悔改之意等一切情狀，分別量處如主文所示之刑。另被告丙○○部分，併諭知易科罰金之折算標準。
六、不另為無罪諭知部分：
　(一)公訴意旨另略以：被告乙○○起意勒索在飯店、旅館等場所
    出入之有錢人，乃對外以龍瑋有限公司（址設臺北市○○○
    路○段二九六號十一樓）為據點，網羅被告丁○○及己○○
    擔任守候組（負責埋伏守候）及行動組（負責押人）之組長
    ，組員有被告庚○○（龍瑋有限公司特助）、辛○○（司機
    ）、丑○○等人，組成恐嚇勒贖集團，由被告乙○○主持該
    犯罪組織，選定所欲恐嚇勒索之對象後，由被告丁○○率同
    被告丑○○、庚○○、辛○○等人監控守候，再由被告乙○○指揮被告己○○與負責埋伏守候之被告丁○○等人共同押
    人。期間被告乙○○邀同被告癸○○共同參與組織，被告丁○○則邀集被告子○○、甲○○、戊○○加入組織。另被告
    乙○○再於九十三年十二月二十一日被告壬○○出獄後，吸
    收收入組織擔任司機及負責跟蹤車輛、抄錄地址及勘查地形
    等工作。因認被告乙○○、丁○○、己○○等人此部分所為
    係犯組織犯罪條例第三條第一項前段之主持、指揮犯罪組織
    ，另被告丑○○、庚○○、子○○、壬○○、癸○○、辛○○、甲○○、丙○○等人所為係犯同條項後段之參與組織之
    罪嫌。
  (二)按按犯罪事實應依證據認定之，無證據不得認定犯罪事實；
    另不能證明被告犯罪者，應諭知無罪之判決，刑事訴訟法第
    一百五十四條第二項、第三百零一條第一項分別定有明文。
    又刑事訴訟法上所謂認定犯罪事實之證據，係指足以認定被
    告確有犯罪行為之積極證據而言，該項證據自須適合於被告
    犯罪事實之認定，始得採為斷罪資料；而認定不利於被告之
    事實，須依積極證據，苟積極證據不足為不利於被告事實之
    認定時，即應為有利於被告之認定，更不必有何有利之證據
    。另認定犯罪事實所憑證據，雖不以直接證據為限，間接證
    據亦包括在內。此有最高法院二十九上字第三一０五號、三
    十年上字第八一六號判例可資參照。
  (三)依組織犯罪防制條例第二條規定：「本條例所稱之犯罪組織
    ，係指三人以上，有內部管理結構，以犯罪為宗旨，或以其
    成員從事犯罪活動，具有集團性、常習性及脅迫性或暴力性
    之組織」。自集團性而言，除應要有三人以上之外，該組織
    須有內部管理結構，主持人與成員間應有層級之分，且組織
    本身亦不應因主持人或其他管理人或成員之更換而有所異同
    ；自常習性而言，該組織之存續在時間上具有永久性，且並
    非為某一特定犯罪，或某特定人士而組成。本件檢察官起訴
    認被告乙○○、丁○○、己○○等三人主持、指揮犯罪組織
    ，但對於其三人於何時、地，共同決議組織？如何組成該「
    龍瑋有限公司」之犯罪組織，其內部管理結構究竟如何？該
    組織之內部管理結構中，有關主持人或其他管理人或成員更
    換時，究竟有如何之替代約定？苟為首的乙○○無從領導時
    ，該組織是否繼續存在，而具有永久性？入會人員之入會儀
    式為何？等攸關該組織是否為犯罪組織？另其餘被告庚○○
    等八人，是否有參加該所謂「龍瑋有限公司」之犯罪組織？
    是分別於何時分別加入「龍瑋有限公司」？其參加時有無經
    過特定之入會儀式？等犯罪構成要件，均未舉證以實其說。
    至於監聽譯文中只有被告等人如何連絡犯上開十三件恐嚇取
    財等案件之連絡內容，並無有關其等組織或參與「龍瑋有限
    公司」犯罪組織之相關內容。被告己○○、丁○○、丑○○
    、庚○○、子○○、壬○○、癸○○、辛○○、甲○○、丙○○等人雖然坦承依附跟隨被告乙○○共同為前開本院認定
    有罪之行為，而應負擔刑責，但並由被告等人每次行動時之
    人員均無特定之人員，除被告己○○、丁○○、庚○○會直
    接接受被告乙○○之指揮，其餘被告則是由被告丁○○及庚○○另外找來，因此，在其性質上係為犯特定犯罪，而為之
    臨時性組合，雖每次犯案人數眾多，且部分被告有共同參與
    多數案件，並分別擔任不同之任務，但此應屬其等共同犯上
    揭恐嚇取財等犯行所為之分工，尚難徒以此一事實，即認「
    龍瑋有限公司」屬組織犯罪防制條例所欲規範之犯罪組織。
  (四)綜上，被告乙○○等十一人雖群聚犯罪，但尚難認已該當組
    織犯罪防制條例第三條第一項之主持指揮及參與組織犯罪之
    罪，惟公訴人認此部分與前揭恐嚇取財罪部分有牽連之裁判
    上一罪關係，爰不另為無罪之諭知。
據上論斷，應依刑事訴訟法第二百九十九條第一項前段，刑法第
二十八條、第五十六條、第三百零二條第一項、第三百零四條第
一項、第三百四十六條第一項、第四十七條，，罰金罰鍰提高標
準條例第一段前段、第二條，判決如主文。
本案經檢察官張志全到庭執行職務。
中　　華　　民　　國　　94　　年　　12　　月　　29　　日
                    刑事第四庭 審判長法  官  劉慧芬
                                     法  官  郭惠玲
                                     法  官  李桂英
上正本證明與原本無異。
如不服本判決，應於判決送達後10日內向本院提出上訴狀（應抄
附繕本）。告訴人或被害人如對於本判決不服者，應具備理由請
求檢察官上訴，其上訴期間之計算係以檢察官收受判決正本之日
期為準。
                                     書記官  黃鈴容
中　　華　　民　　國　　94　　年　　12　　月　　29　　日
附錄本案論罪科刑法條全文：
刑法第三百零二條第一項、第三項、第三百零四條第一項、第三
百四十六條第一項、第三項：
刑法第302條
(剝奪他人行動自由罪)
私行拘禁或以其他非法方法，剝奪人之行動自由者，處 5 年以下
有期徒刑、拘役或 300 元以下罰金。
因而致人於死者，處無期徒刑或 7 年以上有期徒刑，致重傷者，
處 3 年以上 10 年以下有期徒刑。
第 1 項之未遂犯罰之。
刑法第304條
(強制罪)
以強暴、脅迫使人行無義務之事或妨害人行使權利者，處 3 年以
下有期徒刑、拘役或 300 元以下罰金。
前項之未遂犯罰之。
中華民國刑法第346條
(單純恐嚇罪)
意圖為自己或第三人不法之所有，以恐嚇使人將本人或第三人之
物交付者，處6月以上5年以下有期徒刑，得併科1千元以下罰金
。
以前項方法得財產上不法之利益，或使第三人得之者，亦同。
前二項之未遂犯罰之。
